---
title: "Réconciliation BDD"
author: "Timothée"
date: "4 novembre 2016"
output: html_document
---


On définit l'environnement

```{r}
setwd("/Users/Timothee/Documents/EHEESS/Enquete Stat")
```

On importe la première bdd (enquête téléphonique ehess) et on fait tourner le code fourni par LimeSurvey.

```{r, echo=FALSE}
#$Rev: 10193 $ all.
data <- read.csv("data enq tel/survey_596798_R_data_file(1).csv", quote = "'\"", na.strings=c("", "\"\""), stringsAsFactors=FALSE)

# LimeSurvey Field type: F
data[, 1] <- as.numeric(data[, 1])
attributes(data)$variable.labels[1] <- "id"
names(data)[1] <- "id"

# LimeSurvey Field type: A
data[, 2] <- as.character(data[, 2])
attributes(data)$variable.labels[2] <- "token"
names(data)[2] <- "token"

# LimeSurvey Field type: DATETIME23.2
data[, 3] <- as.character(data[, 3])
attributes(data)$variable.labels[3] <- "submitdate"
names(data)[3] <- "submitdate"

#Field hidden

# LimeSurvey Field type: A
data[, 4] <- as.character(data[, 4])
attributes(data)$variable.labels[4] <- "startlanguage"
names(data)[4] <- "startlanguage"

# LimeSurvey Field type: DATETIME23.2
data[, 5] <- as.character(data[, 5])
attributes(data)$variable.labels[5] <- "startdate"
names(data)[5] <- "startdate"

# LimeSurvey Field type: DATETIME23.2
data[, 6] <- as.character(data[, 6])
attributes(data)$variable.labels[6] <- "datestamp"
names(data)[6] <- "datestamp"

# LimeSurvey Field type: F
data[, 7] <- as.numeric(data[, 7])
attributes(data)$variable.labels[7] <- "Numéro d\'enquêteur :"
names(data)[7] <- "NB1"

# LimeSurvey Field type: F
data[, 8] <- as.numeric(data[, 8])
attributes(data)$variable.labels[8] <- "Hier, à partir de 18h, combien de fois avez-vous mangé quelque chose ?	Par exemple : un fruit, des biscuits apéritifs,un repas, des confiseries,etc..."
data[, 8] <- factor(data[, 8], levels=c(1,2,3),labels=c("1 fois", "2 fois", "3 fois ou plus"))
names(data)[8] <- "A1"

# LimeSurvey Field type: A
data[, 9] <- as.character(data[, 9])
attributes(data)$variable.labels[9] <- "[Prise alimentaire] [Heure] À quelle heure a eu lieu votre prise alimentaire ?"
names(data)[9] <- "A2_1_1"

# LimeSurvey Field type: A
data[, 10] <- as.character(data[, 10])
attributes(data)$variable.labels[10] <- "[Prise alimentaire] [Minute] À quelle heure a eu lieu votre prise alimentaire ?"
names(data)[10] <- "A2_1_2"

# LimeSurvey Field type: A
data[, 11] <- as.character(data[, 11])
attributes(data)$variable.labels[11] <- "[Prise alimentaire] [Heure] À quelle heure a eu lieu votre prise alimentaire principale (celle que vous considérez comme la plus importante)?"
names(data)[11] <- "A2_bis_1_1"

# LimeSurvey Field type: A
data[, 12] <- as.character(data[, 12])
attributes(data)$variable.labels[12] <- "[Prise alimentaire] [Minute] À quelle heure a eu lieu votre prise alimentaire principale (celle que vous considérez comme la plus importante)?"
names(data)[12] <- "A2_bis_1_2"

# LimeSurvey Field type: F
data[, 13] <- as.numeric(data[, 13])
attributes(data)$variable.labels[13] <- "Combien de temps a-t-elle duré?"
data[, 13] <- factor(data[, 13], levels=c(1,2,3,4,5),labels=c("Moins de 10 min", "11 à 20 min", "21 à 30 min", "Moins d'1h", "Plus d’1h"))
names(data)[13] <- "A3"

# LimeSurvey Field type: F
data[, 14] <- as.numeric(data[, 14])
attributes(data)$variable.labels[14] <- "Qui a préparé ce que vous avez mangé ?"
data[, 14] <- factor(data[, 14], levels=c(1,2,3,4),labels=c("Je l’ai préparé", "Une autre personne du foyer l’a préparé", "Plat à emporter ou livraison à domicile", "Restaurant ou autre repas extérieur au domicile"))
names(data)[14] <- "A4"

# LimeSurvey Field type: A
data[, 15] <- as.character(data[, 15])
attributes(data)$variable.labels[15] <- "Combien de temps vous a pris la préparation approximativement ?"
data[, 15] <- factor(data[, 15], levels=c("A1","A2","A3","A4"),labels=c("Moins de 10 minutes", "11 à 20 minutes", "21 à 30 minutes", "Plus de 30 minutes"))
names(data)[15] <- "A5"

# LimeSurvey Field type: A
data[, 16] <- as.character(data[, 16])
attributes(data)$variable.labels[16] <- "Veuillez lister tout ce que vous avez mangé à cette occasion :"
names(data)[16] <- "A6"

# LimeSurvey Field type: F
data[, 17] <- as.numeric(data[, 17])
attributes(data)$variable.labels[17] <- "Considérez-vous que c’était un repas ?"
data[, 17] <- factor(data[, 17], levels=c(1,2),labels=c("Oui", "Non"))
names(data)[17] <- "A7"

# LimeSurvey Field type: F
data[, 18] <- as.numeric(data[, 18])
attributes(data)$variable.labels[18] <- "Pouvez-vous me dire où vous étiez à ce moment-là?"
data[, 18] <- factor(data[, 18], levels=c(1,2,3,4,5,6),labels=c("Chez vous", "Au travail", "Dans les transports ou en marchant", "Dans un restaurant/fast-food/bar/brasserie etc.", "Chez des amis", "Chez de la famille"))
names(data)[18] <- "A8"

# LimeSurvey Field type: A
data[, 19] <- as.character(data[, 19])
attributes(data)$variable.labels[19] <- "[Autre] Pouvez-vous me dire où vous étiez à ce moment-là?"
names(data)[19] <- "A8_other"

# LimeSurvey Field type: F
data[, 20] <- as.numeric(data[, 20])
attributes(data)$variable.labels[20] <- "Est-ce que vous étiez à table?"
data[, 20] <- factor(data[, 20], levels=c(1,2),labels=c("Oui", "Non"))
names(data)[20] <- "A9"

# LimeSurvey Field type: F
data[, 21] <- as.numeric(data[, 21])
attributes(data)$variable.labels[21] <- "Dans quelle pièce vous-trouviez-vous?"
data[, 21] <- factor(data[, 21], levels=c(1,2,3,4),labels=c("Cuisine", "Salon / Salle de séjour", "Chambre", "Mon logement a une seule pièce"))
names(data)[21] <- "A10"

# LimeSurvey Field type: A
data[, 22] <- as.character(data[, 22])
attributes(data)$variable.labels[22] <- "[Autre] Dans quelle pièce vous-trouviez-vous?"
names(data)[22] <- "A10_other"

# LimeSurvey Field type: F
data[, 23] <- as.numeric(data[, 23])
attributes(data)$variable.labels[23] <- "[Non, je ne faisais rien d’autre] Est-ce que vous faisiez quelque chose d’autre en mangeant ?"
data[, 23] <- factor(data[, 23], levels=c(1,0),labels=c("Oui", "Non sélectionné"))
names(data)[23] <- "A11_1"

# LimeSurvey Field type: F
data[, 24] <- as.numeric(data[, 24])
attributes(data)$variable.labels[24] <- "[Oui, je discutais] Est-ce que vous faisiez quelque chose d’autre en mangeant ?"
data[, 24] <- factor(data[, 24], levels=c(1,0),labels=c("Oui", "Non sélectionné"))
names(data)[24] <- "A11_2"

# LimeSurvey Field type: F
data[, 25] <- as.numeric(data[, 25])
attributes(data)$variable.labels[25] <- "[Oui, je regardais un écran (TV, Ordinateur, Tablette, Téléphone/smartphone, Console) ] Est-ce que vous faisiez quelque chose d’autre en mangeant ?"
data[, 25] <- factor(data[, 25], levels=c(1,0),labels=c("Oui", "Non sélectionné"))
names(data)[25] <- "A11_3"

# LimeSurvey Field type: F
data[, 26] <- as.numeric(data[, 26])
attributes(data)$variable.labels[26] <- "[Oui, je lisais] Est-ce que vous faisiez quelque chose d’autre en mangeant ?"
data[, 26] <- factor(data[, 26], levels=c(1,0),labels=c("Oui", "Non sélectionné"))
names(data)[26] <- "A11_4"

# LimeSurvey Field type: F
data[, 27] <- as.numeric(data[, 27])
attributes(data)$variable.labels[27] <- "[Je ne sais pas] Est-ce que vous faisiez quelque chose d’autre en mangeant ?"
data[, 27] <- factor(data[, 27], levels=c(1,0),labels=c("Oui", "Non sélectionné"))
names(data)[27] <- "A11_5"

# LimeSurvey Field type: A
data[, 28] <- as.character(data[, 28])
attributes(data)$variable.labels[28] <- "[Autre] Est-ce que vous faisiez quelque chose d’autre en mangeant ?"
names(data)[28] <- "A11_other"

# LimeSurvey Field type: F
data[, 29] <- as.numeric(data[, 29])
attributes(data)$variable.labels[29] <- "Quelqu’un était-il avec vous pendant que vous mangiez?"
data[, 29] <- factor(data[, 29], levels=c(1,2),labels=c("Oui", "Non"))
names(data)[29] <- "A12"

# LimeSurvey Field type: F
data[, 30] <- as.numeric(data[, 30])
attributes(data)$variable.labels[30] <- "[Ami(s)] Avec qui étiez-vous ? "
data[, 30] <- factor(data[, 30], levels=c(1,0),labels=c("Oui", "Non sélectionné"))
names(data)[30] <- "A13_1"

# LimeSurvey Field type: F
data[, 31] <- as.numeric(data[, 31])
attributes(data)$variable.labels[31] <- "[Collègue(s)] Avec qui étiez-vous?"
data[, 31] <- factor(data[, 31], levels=c(1,0),labels=c("Oui", "Non sélectionné"))
names(data)[31] <- "A13_2"

# LimeSurvey Field type: F
data[, 32] <- as.numeric(data[, 32])
attributes(data)$variable.labels[32] <- "[Famille] Avec qui étiez-vous?"
data[, 32] <- factor(data[, 32], levels=c(1,0),labels=c("Oui", "Non sélectionné"))
names(data)[32] <- "A13_3"

# LimeSurvey Field type: F
data[, 33] <- as.numeric(data[, 33])
attributes(data)$variable.labels[33] <- "[Conjoint] Avec qui étiez-vous?"
data[, 33] <- factor(data[, 33], levels=c(1,0),labels=c("Oui", "Non sélectionné"))
names(data)[33] <- "A13_4"

# LimeSurvey Field type: F
data[, 34] <- as.numeric(data[, 34])
attributes(data)$variable.labels[34] <- "[ Enfants] Avec qui étiez-vous?"
data[, 34] <- factor(data[, 34], levels=c(1,0),labels=c("Oui", "Non sélectionné"))
names(data)[34] <- "A13_5"

# LimeSurvey Field type: A
data[, 35] <- as.character(data[, 35])
attributes(data)$variable.labels[35] <- "[Autre] Avec qui étiez-vous?"
names(data)[35] <- "A13_other"

# LimeSurvey Field type: F
data[, 36] <- as.numeric(data[, 36])
attributes(data)$variable.labels[36] <- "Cette ou ces personne(s) avec vous mangeaient-elles ?"
data[, 36] <- factor(data[, 36], levels=c(1,2,3),labels=c("Oui toutes", "Oui certaines", "Non, aucune"))
names(data)[36] <- "A14"

# LimeSurvey Field type: F
data[, 37] <- as.numeric(data[, 37])
attributes(data)$variable.labels[37] <- "Les personne(s) qui étaient avec vous regardaient-elles un écran ?"
data[, 37] <- factor(data[, 37], levels=c(1,2,3),labels=c("Oui, toutes", "Oui, certaines", "Non, aucune"))
names(data)[37] <- "A15"

# LimeSurvey Field type: F
data[, 38] <- as.numeric(data[, 38])
attributes(data)$variable.labels[38] <- "Parmi ces personnes qui regardaient un écran, certaines regardaient-elles le même écran que vous? (Tv, Ordinateur, Tablette, Téléphone/Smartphone, Console)"
data[, 38] <- factor(data[, 38], levels=c(1,2),labels=c("Oui", "Non"))
names(data)[38] <- "A16"

# LimeSurvey Field type: A
data[, 39] <- as.character(data[, 39])
attributes(data)$variable.labels[39] <- "[Prise alimentaire] [Heure] 	Nous allons maintenant évoquer rapidement votre autre prise alimentaire de la soirée.	A quelle heure a-t-elle eu lieu?"
names(data)[39] <- "A17_SQ001_SQ001"

# LimeSurvey Field type: A
data[, 40] <- as.character(data[, 40])
attributes(data)$variable.labels[40] <- "[Prise alimentaire] [Minute] 	Nous allons maintenant évoquer rapidement votre autre prise alimentaire de la soirée.	A quelle heure a-t-elle eu lieu ?"
names(data)[40] <- "A17_SQ001_SQ002"

# LimeSurvey Field type: A
data[, 41] <- as.character(data[, 41])
attributes(data)$variable.labels[41] <- "[Prise alimentaire] [Heure] 	Nous allons maintenant évoquer rapidement vos autres prises alimentaires de la soirée. Commençons par celle que vous avez pris le plus tôt dans la soirée (à partir de 18h).	 A quelle heure a-t-elle eu lieu ?"
names(data)[41] <- "A17_bis_SQ001_SQ001"

# LimeSurvey Field type: A
data[, 42] <- as.character(data[, 42])
attributes(data)$variable.labels[42] <- "[Prise alimentaire] [Minute] 	Nous allons maintenant évoquer rapidement vos autres prises alimentaires de la soirée. Commençons par celle que vous avez pris le plus tôt dans la soirée (à partir de 18h).	A quelle heure a-t-elle eu lieu ?"
names(data)[42] <- "A17_bis_SQ001_SQ002"

# LimeSurvey Field type: F
data[, 43] <- as.numeric(data[, 43])
attributes(data)$variable.labels[43] <- "Combien de temps a-t-elle duré?"
data[, 43] <- factor(data[, 43], levels=c(1,2,3,4,5),labels=c("Moins de 10 min", "11 à 20 min", "21 à 30 min", "31 min à 1h", "Plus d’1h"))
names(data)[43] <- "A18"

# LimeSurvey Field type: A
data[, 44] <- as.character(data[, 44])
attributes(data)$variable.labels[44] <- "Qu’est-ce que vous avez mangé?"
names(data)[44] <- "A19"

# LimeSurvey Field type: F
data[, 45] <- as.numeric(data[, 45])
attributes(data)$variable.labels[45] <- "Pouvez-vous me dire où vous étiez à ce moment-là?"
data[, 45] <- factor(data[, 45], levels=c(1,2,3,4,5,6),labels=c("Chez vous", "Au travail", "Dans les transports, en marchant etc.", "Dans un restaurant/fast-food/bar/brasserie etc.", "Chez des amis", "Chez de la famille"))
names(data)[45] <- "A20"

# LimeSurvey Field type: F
data[, 46] <- as.numeric(data[, 46])
attributes(data)$variable.labels[46] <- "[Autre] Pouvez-vous me dire où vous étiez à ce moment-là ?"
names(data)[46] <- "A20_other"

# LimeSurvey Field type: F
data[, 47] <- as.numeric(data[, 47])
attributes(data)$variable.labels[47] <- "[Non, je ne faisais rien d’autre] Est-ce que vous faisiez quelque chose d’autre en mangeant ?"
data[, 47] <- factor(data[, 47], levels=c(1,0),labels=c("Oui", "Non sélectionné"))
names(data)[47] <- "A21_1"

# LimeSurvey Field type: F
data[, 48] <- as.numeric(data[, 48])
attributes(data)$variable.labels[48] <- "[Oui, je discutais] Est-ce que vous faisiez quelque chose d’autre en mangeant ?"
data[, 48] <- factor(data[, 48], levels=c(1,0),labels=c("Oui", "Non sélectionné"))
names(data)[48] <- "A21_2"

# LimeSurvey Field type: F
data[, 49] <- as.numeric(data[, 49])
attributes(data)$variable.labels[49] <- "[Oui, je regardais un écran (TV, Ordinateur, Tablette, Téléphone/Smartphone, Console)] Est-ce que vous faisiez quelque chose d’autre en mangeant ?"
data[, 49] <- factor(data[, 49], levels=c(1,0),labels=c("Oui", "Non sélectionné"))
names(data)[49] <- "A21_3"

# LimeSurvey Field type: F
data[, 50] <- as.numeric(data[, 50])
attributes(data)$variable.labels[50] <- "[Oui, je lisais] Est-ce que vous faisiez quelque chose d’autre en mangeant ?"
data[, 50] <- factor(data[, 50], levels=c(1,0),labels=c("Oui", "Non sélectionné"))
names(data)[50] <- "A21_4"

# LimeSurvey Field type: F
data[, 51] <- as.numeric(data[, 51])
attributes(data)$variable.labels[51] <- "[Je ne sais pas] Est-ce que vous faisiez quelque chose d’autre en mangeant ?"
data[, 51] <- factor(data[, 51], levels=c(1,0),labels=c("Oui", "Non sélectionné"))
names(data)[51] <- "A21_5"

# LimeSurvey Field type: A
data[, 52] <- as.character(data[, 52])
attributes(data)$variable.labels[52] <- "[Autre] Est-ce que vous faisiez quelque chose d’autre en mangeant ?"
names(data)[52] <- "A21_other"

# LimeSurvey Field type: A
data[, 53] <- as.character(data[, 53])
attributes(data)$variable.labels[53] <- "[Prise alimentaire] [Heure] 	Nous allons maintenant parler de votre dernière prise alimentaire de la soirée. S’il s’agit de votre prise principale, parlez-nous de l’avant dernière.	À quelle heure a-t-elle eu lieu ?"
names(data)[53] <- "A22_SQ001_SQ001"

# LimeSurvey Field type: A
data[, 54] <- as.character(data[, 54])
attributes(data)$variable.labels[54] <- "[Prise alimentaire] [Minute] 	Nous allons maintenant parler de votre dernière prise alimentaire de la soirée. S’il s’agit de votre prise principale, parlez-nous de l’avant dernière.	À quelle heure a-t-elle eu lieu?"
names(data)[54] <- "A22_SQ001_SQ002"

# LimeSurvey Field type: F
data[, 55] <- as.numeric(data[, 55])
attributes(data)$variable.labels[55] <- "Combien de temps a-t-elle duré?"
data[, 55] <- factor(data[, 55], levels=c(1,2,3,4,5),labels=c("Moins de 10 min", "11 à 20 min", "21 à 30 min", "31 à 1h", "Plus d’1h"))
names(data)[55] <- "A23"

# LimeSurvey Field type: A
data[, 56] <- as.character(data[, 56])
attributes(data)$variable.labels[56] <- "Qu’est-ce que vous avez mangé?"
names(data)[56] <- "A24"

# LimeSurvey Field type: F
data[, 57] <- as.numeric(data[, 57])
attributes(data)$variable.labels[57] <- "Pouvez-vous me dire où vous étiez à ce moment-là ? "
data[, 57] <- factor(data[, 57], levels=c(1,2,3,4,5,6),labels=c("Chez vous", "Au travail", "Dans les transports, en marchant etc.", "Dans un restaurant/fast-food/bar/brasserie etc.", "Chez des amis", "Chez de la famille"))
names(data)[57] <- "A25"

# LimeSurvey Field type: F
data[, 58] <- as.numeric(data[, 58])
attributes(data)$variable.labels[58] <- "[Autre] Pouvez-vous me dire où vous étiez à ce moment-là?"
names(data)[58] <- "A25_other"

# LimeSurvey Field type: F
data[, 59] <- as.numeric(data[, 59])
attributes(data)$variable.labels[59] <- "[Non, je ne faisais rien d’autre] Est-ce que vous faisiez quelque chose d’autre en mangeant ?"
data[, 59] <- factor(data[, 59], levels=c(1,0),labels=c("Oui", "Non sélectionné"))
names(data)[59] <- "A26_5"

# LimeSurvey Field type: F
data[, 60] <- as.numeric(data[, 60])
attributes(data)$variable.labels[60] <- "[Oui, je discutais] Est-ce que vous faisiez quelque chose d’autre en mangeant ?"
data[, 60] <- factor(data[, 60], levels=c(1,0),labels=c("Oui", "Non sélectionné"))
names(data)[60] <- "A26_1"

# LimeSurvey Field type: F
data[, 61] <- as.numeric(data[, 61])
attributes(data)$variable.labels[61] <- "[Oui, je regardais un écran (Tv, Ordinateur, Tablette, Téléphone/Smartphone, Console)] Est-ce que vous faisiez quelque chose d’autre en mangeant ?"
data[, 61] <- factor(data[, 61], levels=c(1,0),labels=c("Oui", "Non sélectionné"))
names(data)[61] <- "A26_2"

# LimeSurvey Field type: F
data[, 62] <- as.numeric(data[, 62])
attributes(data)$variable.labels[62] <- "[Oui, je lisais] Est-ce que vous faisiez quelque chose d’autre en mangeant ?"
data[, 62] <- factor(data[, 62], levels=c(1,0),labels=c("Oui", "Non sélectionné"))
names(data)[62] <- "A26_3"

# LimeSurvey Field type: F
data[, 63] <- as.numeric(data[, 63])
attributes(data)$variable.labels[63] <- "[Je ne sais pas] Est-ce que vous faisiez quelque chose d’autre en mangeant ?"
data[, 63] <- factor(data[, 63], levels=c(1,0),labels=c("Oui", "Non sélectionné"))
names(data)[63] <- "A26_6"

# LimeSurvey Field type: A
data[, 64] <- as.character(data[, 64])
attributes(data)$variable.labels[64] <- "[Autre] Est-ce que vous faisiez quelque chose d’autre en mangeant ?"
names(data)[64] <- "A26_other"

# LimeSurvey Field type: F
data[, 65] <- as.numeric(data[, 65])
attributes(data)$variable.labels[65] <- "Vous avez mentionné avoir regardé un écran pendant votre prise alimentaire principale. 	Avez-vous utilisé ce/ces écran(s) pendant la majeure partie du temps?"
data[, 65] <- factor(data[, 65], levels=c(1,2),labels=c("Oui", "Non"))
names(data)[65] <- "R1_1"

# LimeSurvey Field type: F
data[, 66] <- as.numeric(data[, 66])
attributes(data)$variable.labels[66] <- "Sur une échelle de 1 à 5, quelle attention portiez-vous à l\'écran (1 Aucune attention – 5 Toute votre attention) ?"
data[, 66] <- factor(data[, 66], levels=c(1,2,3,4,5),labels=c("1 - Aucune attention", "2", "3", "4", "5 - Toute mon attention"))
names(data)[66] <- "r2_1"

# LimeSurvey Field type: F
data[, 67] <- as.numeric(data[, 67])
attributes(data)$variable.labels[67] <- "Vous êtes-vous interrompue au moins 10 minutes pendant l\'usage de cet écran ?"
data[, 67] <- factor(data[, 67], levels=c(1,2),labels=c("Oui", "Non"))
names(data)[67] <- "r6_1"

# LimeSurvey Field type: F
data[, 68] <- as.numeric(data[, 68])
attributes(data)$variable.labels[68] <- "Vous avez mentionné avoir regardé un écran pendant la deuxième prise alimentaire. 	Avez-vous utilisé ce/ces écran(s) pendant la majeure partie du temps?"
data[, 68] <- factor(data[, 68], levels=c(1,2),labels=c("Oui", "Non"))
names(data)[68] <- "R1_2"

# LimeSurvey Field type: A
data[, 69] <- as.character(data[, 69])
attributes(data)$variable.labels[69] <- "Sur une échelle de 1 à 5, quelle attention portiez-vous à l\'écran (1 Aucune attention – 5 Toute votre attention) ?"
data[, 69] <- factor(data[, 69], levels=c("A1","A5","A4","A3","A2"),labels=c("1 - Aucune attention", "2", "3", "4", "5 - Toute mon attention"))
names(data)[69] <- "r2_2"

# LimeSurvey Field type: F
data[, 70] <- as.numeric(data[, 70])
attributes(data)$variable.labels[70] <- "Vous êtes-vous interrompue au moins 10 minutes pendant l\'usage de cet écran ?"
data[, 70] <- factor(data[, 70], levels=c(1,2),labels=c("Oui", "Non"))
names(data)[70] <- "r6_2"

# LimeSurvey Field type: F
data[, 71] <- as.numeric(data[, 71])
attributes(data)$variable.labels[71] <- "Vous avez mentionné avoir regardé un écran pendant la troisème prise alimentaire.	Avez-vous utilisé ce/ces écran(s) pendant la majeure partie du temps?"
data[, 71] <- factor(data[, 71], levels=c(1,2),labels=c("Oui", "Non"))
names(data)[71] <- "R1_3"

# LimeSurvey Field type: F
data[, 72] <- as.numeric(data[, 72])
attributes(data)$variable.labels[72] <- "Sur une échelle de 1 à 5, quelle attention portiez-vous à l\'écran (1 Aucune attention – 5 Toute votre attention) ?"
data[, 72] <- factor(data[, 72], levels=c(1,2,3,4,5),labels=c("1", "2", "3", "4", "5"))
names(data)[72] <- "r2_3"

# LimeSurvey Field type: F
data[, 73] <- as.numeric(data[, 73])
attributes(data)$variable.labels[73] <- "Vous êtes vous interrompue au moins dix minutes pendant l\'utilisation de cet écran ?"
data[, 73] <- factor(data[, 73], levels=c(1,2),labels=c("Oui", "Non"))
names(data)[73] <- "r6_3"

# LimeSurvey Field type: F
data[, 74] <- as.numeric(data[, 74])
attributes(data)$variable.labels[74] <- "[Télévision] Quel(s) écran(s) utilisiez-vous hier soir ? "
data[, 74] <- factor(data[, 74], levels=c(1,0),labels=c("Oui", "Non sélectionné"))
names(data)[74] <- "r3_1"

# LimeSurvey Field type: F
data[, 75] <- as.numeric(data[, 75])
attributes(data)$variable.labels[75] <- "[Téléphone portable/smartphone] Quel(s) écran(s) utilisiez-vous hier soir ? "
data[, 75] <- factor(data[, 75], levels=c(1,0),labels=c("Oui", "Non sélectionné"))
names(data)[75] <- "r3_2"

# LimeSurvey Field type: F
data[, 76] <- as.numeric(data[, 76])
attributes(data)$variable.labels[76] <- "[Tablette] Quel(s) écran(s) utilisiez-vous hier soir ? "
data[, 76] <- factor(data[, 76], levels=c(1,0),labels=c("Oui", "Non sélectionné"))
names(data)[76] <- "r3_3"

# LimeSurvey Field type: F
data[, 77] <- as.numeric(data[, 77])
attributes(data)$variable.labels[77] <- "[Ordinateur] Quel(s) écran(s) utilisiez-vous hier soir ? "
data[, 77] <- factor(data[, 77], levels=c(1,0),labels=c("Oui", "Non sélectionné"))
names(data)[77] <- "r3_4"

# LimeSurvey Field type: F
data[, 78] <- as.numeric(data[, 78])
attributes(data)$variable.labels[78] <- "[Console] Quel(s) écran(s) utilisiez-vous hier soir ? "
data[, 78] <- factor(data[, 78], levels=c(1,0),labels=c("Oui", "Non sélectionné"))
names(data)[78] <- "r3_5"

# LimeSurvey Field type: F
data[, 79] <- as.numeric(data[, 79])
attributes(data)$variable.labels[79] <- "[Autre] Quel(s) écran(s) utilisiez-vous hier soir ? "
names(data)[79] <- "r3_other"

# LimeSurvey Field type: F
data[, 80] <- as.numeric(data[, 80])
attributes(data)$variable.labels[80] <- "[Site internet d’information, blog, livres électroniques, forums] Que faisiez-vous sur ce/ces écran(s) ? "
data[, 80] <- factor(data[, 80], levels=c(1,0),labels=c("Oui", "Non sélectionné"))
names(data)[80] <- "r4_1"

# LimeSurvey Field type: F
data[, 81] <- as.numeric(data[, 81])
attributes(data)$variable.labels[81] <- "[Journal télévisé] Que faisiez-vous sur ce/ces écran(s) ? "
data[, 81] <- factor(data[, 81], levels=c(1,0),labels=c("Oui", "Non sélectionné"))
names(data)[81] <- "r4_15"

# LimeSurvey Field type: F
data[, 82] <- as.numeric(data[, 82])
attributes(data)$variable.labels[82] <- "[Programme TV en direct ] Que faisiez-vous sur ce/ces écran(s) ? "
data[, 82] <- factor(data[, 82], levels=c(1,0),labels=c("Oui", "Non sélectionné"))
names(data)[82] <- "r4_4"

# LimeSurvey Field type: F
data[, 83] <- as.numeric(data[, 83])
attributes(data)$variable.labels[83] <- "[Programme TV en différé ou replay] Que faisiez-vous sur ce/ces écran(s) ? "
data[, 83] <- factor(data[, 83], levels=c(1,0),labels=c("Oui", "Non sélectionné"))
names(data)[83] <- "r4_5"

# LimeSurvey Field type: F
data[, 84] <- as.numeric(data[, 84])
attributes(data)$variable.labels[84] <- "[Contenu audiovisuel sur Internet (Youtube, Twitch, Dailymotion, actualités Facebook)] Que faisiez-vous sur ce/ces écran(s) ? "
data[, 84] <- factor(data[, 84], levels=c(1,0),labels=c("Oui", "Non sélectionné"))
names(data)[84] <- "r4_7"

# LimeSurvey Field type: F
data[, 85] <- as.numeric(data[, 85])
attributes(data)$variable.labels[85] <- "[Travail] Que faisiez-vous sur ce/ces écran(s) ?"
data[, 85] <- factor(data[, 85], levels=c(1,0),labels=c("Oui", "Non sélectionné"))
names(data)[85] <- "r4_9"

# LimeSurvey Field type: F
data[, 86] <- as.numeric(data[, 86])
attributes(data)$variable.labels[86] <- "[Téléchargement] Que faisiez-vous sur ce/ces écran(s) ? "
data[, 86] <- factor(data[, 86], levels=c(1,0),labels=c("Oui", "Non sélectionné"))
names(data)[86] <- "r4_10"

# LimeSurvey Field type: F
data[, 87] <- as.numeric(data[, 87])
attributes(data)$variable.labels[87] <- "[Films/séries en streaming] Que faisiez-vous sur ce/ces écran(s) ? "
data[, 87] <- factor(data[, 87], levels=c(1,0),labels=c("Oui", "Non sélectionné"))
names(data)[87] <- "r4_12"

# LimeSurvey Field type: F
data[, 88] <- as.numeric(data[, 88])
attributes(data)$variable.labels[88] <- "[Réseaux sociaux (Twitter, Instagram, Facebook) ] Que faisiez-vous sur ce/ces écran(s) ? "
data[, 88] <- factor(data[, 88], levels=c(1,0),labels=c("Oui", "Non sélectionné"))
names(data)[88] <- "r4_13"

# LimeSurvey Field type: F
data[, 89] <- as.numeric(data[, 89])
attributes(data)$variable.labels[89] <- "[Discussion audio et video (Skype, Facetime)] Que faisiez-vous sur ce/ces écran(s) ? "
data[, 89] <- factor(data[, 89], levels=c(1,0),labels=c("Oui", "Non sélectionné"))
names(data)[89] <- "r4_2"

# LimeSurvey Field type: F
data[, 90] <- as.numeric(data[, 90])
attributes(data)$variable.labels[90] <- "[Discussion instantanée (Messenger Facebook, SMS, messagerie instantanée, Snapchat, Whatsapp...) ] Que faisiez-vous sur ce/ces écran(s) ? "
data[, 90] <- factor(data[, 90], levels=c(1,0),labels=c("Oui", "Non sélectionné"))
names(data)[90] <- "r4_14"

# LimeSurvey Field type: A
data[, 91] <- as.character(data[, 91])
attributes(data)$variable.labels[91] <- "[Autre] Que faisiez-vous sur ce/ces écran(s) ? "
names(data)[91] <- "r4_other"

# LimeSurvey Field type: F
data[, 92] <- as.numeric(data[, 92])
attributes(data)$variable.labels[92] <- "Avec combien de personne étiez-vous en contact à travers ce/ces écrans (Tv, Ordinateur, Tablette, Téléphone/Smartphone, Console) ? "
data[, 92] <- factor(data[, 92], levels=c(1,2,3,4,5,6),labels=c("Aucune", "1", "2", "3-5", "5-10", "10 et +"))
names(data)[92] <- "r5"

# LimeSurvey Field type: A
data[, 93] <- as.character(data[, 93])
attributes(data)$variable.labels[93] <- "Etes-vous satisfait(e) de votre connexion internet ?"
data[, 93] <- factor(data[, 93], levels=c("A3","A1","A2"),labels=c("Vous n'avez pas internet à la maison", "Oui", "Non"))
names(data)[93] <- "E1"

# LimeSurvey Field type: A
data[, 94] <- as.character(data[, 94])
attributes(data)$variable.labels[94] <- "Dans votre ménage, combien y a-t-il de téléphones portables de type smartphone ?"
data[, 94] <- factor(data[, 94], levels=c("A1","A4","A3","A2"),labels=c("0", "1", "2", "3 ou plus"))
names(data)[94] <- "E2"

# LimeSurvey Field type: A
data[, 95] <- as.character(data[, 95])
attributes(data)$variable.labels[95] <- "Vous personnellement, combien en utilisez-vous ?"
data[, 95] <- factor(data[, 95], levels=c("A1","A4","A3","A2"),labels=c("0", "1", "2", "3 ou plus"))
names(data)[95] <- "E2_a"

# LimeSurvey Field type: A
data[, 96] <- as.character(data[, 96])
attributes(data)$variable.labels[96] <- "Et vous personnellement, à quelle fréquence l’utilisez vous ? "
data[, 96] <- factor(data[, 96], levels=c("A1","A2","A3","A4"),labels=c("Très souvent", "Souvent", "Occasionnellement", "Jamais"))
names(data)[96] <- "E2_b"

# LimeSurvey Field type: A
data[, 97] <- as.character(data[, 97])
attributes(data)$variable.labels[97] <- "Dans votre ménage, combien y a-t-il de téléphones portables non smartphone ?"
data[, 97] <- factor(data[, 97], levels=c("A1","A4","A3","A2"),labels=c("0", "1", "2", "3 ou plus"))
names(data)[97] <- "E3"

# LimeSurvey Field type: A
data[, 98] <- as.character(data[, 98])
attributes(data)$variable.labels[98] <- "Vous personnellement, combien en utilisez-vous ?"
data[, 98] <- factor(data[, 98], levels=c("A1","A4","A3","A2"),labels=c("0", "1", "2", "3 ou plus"))
names(data)[98] <- "E3_a"

# LimeSurvey Field type: A
data[, 99] <- as.character(data[, 99])
attributes(data)$variable.labels[99] <- "Et vous personnellement, à quelle fréquence l’utilisez vous ? "
data[, 99] <- factor(data[, 99], levels=c("A1","A2","A3","A4"),labels=c("Très souvent", "Souvent", "Occasionnellement", "Jamais"))
names(data)[99] <- "E3_b"

# LimeSurvey Field type: A
data[, 100] <- as.character(data[, 100])
attributes(data)$variable.labels[100] <- "Dans votre ménage, combien y a-t-il de tablettes ?"
data[, 100] <- factor(data[, 100], levels=c("A1","A4","A3","A2"),labels=c("0", "1", "2", "3 ou plus"))
names(data)[100] <- "E4"

# LimeSurvey Field type: A
data[, 101] <- as.character(data[, 101])
attributes(data)$variable.labels[101] <- "Vous personnellement, combien en utilisez-vous ? "
data[, 101] <- factor(data[, 101], levels=c("A1","A2","A3","A4"),labels=c("0", "1", "2", "3 ou plus"))
names(data)[101] <- "E4_a"

# LimeSurvey Field type: A
data[, 102] <- as.character(data[, 102])
attributes(data)$variable.labels[102] <- "Et vous personnellement, à quelle fréquence l’utilisez vous ? "
data[, 102] <- factor(data[, 102], levels=c("A1","A2","A3","A4"),labels=c("Très souvent", "Souvent", "Occasionnellement", "Jamais"))
names(data)[102] <- "E4_b"

# LimeSurvey Field type: A
data[, 103] <- as.character(data[, 103])
attributes(data)$variable.labels[103] <- "Dans votre ménage, combien y a-t-il de télévisions ?"
data[, 103] <- factor(data[, 103], levels=c("A1","A4","A3","A2"),labels=c("0", "1", "2", "3 ou plus"))
names(data)[103] <- "E5"

# LimeSurvey Field type: A
data[, 104] <- as.character(data[, 104])
attributes(data)$variable.labels[104] <- "Vous personnellement, combien en utilisez-vous ? "
data[, 104] <- factor(data[, 104], levels=c("A1","A2","A3","A4"),labels=c("0", "1", "2", "3 ou plus"))
names(data)[104] <- "E5_a"

# LimeSurvey Field type: A
data[, 105] <- as.character(data[, 105])
attributes(data)$variable.labels[105] <- "Et vous personnellement, à quelle fréquence l’utilisez vous ? "
data[, 105] <- factor(data[, 105], levels=c("A1","A2","A3","A4"),labels=c("Très souvent", "Souvent", "Occasionnellement", "Jamais"))
names(data)[105] <- "E5_b"

# LimeSurvey Field type: A
data[, 106] <- as.character(data[, 106])
attributes(data)$variable.labels[106] <- "Dans votre ménage, combien y a-t-il de consoles de jeux ?"
data[, 106] <- factor(data[, 106], levels=c("A1","A4","A3","A2"),labels=c("0", "1", "2", "3 ou plus"))
names(data)[106] <- "E6"

# LimeSurvey Field type: A
data[, 107] <- as.character(data[, 107])
attributes(data)$variable.labels[107] <- "Vous personnellement, combien en utilisez-vous ? "
data[, 107] <- factor(data[, 107], levels=c("A1","A2","A3","A4"),labels=c("0", "1", "2", "3 ou plus"))
names(data)[107] <- "E6_a"

# LimeSurvey Field type: A
data[, 108] <- as.character(data[, 108])
attributes(data)$variable.labels[108] <- "Et vous personnellement, à quelle fréquence l’utilisez vous ? "
data[, 108] <- factor(data[, 108], levels=c("A1","A2","A3","A4"),labels=c("Très souvent", "Souvent", "Occasionnellement", "Jamais"))
names(data)[108] <- "E6_b"

# LimeSurvey Field type: A
data[, 109] <- as.character(data[, 109])
attributes(data)$variable.labels[109] <- "Dans votre ménage, combien y a-t-il d\'ordinateurs portables ?"
data[, 109] <- factor(data[, 109], levels=c("A1","A4","A3","A2"),labels=c("0", "1", "2", "3 ou plus"))
names(data)[109] <- "E7"

# LimeSurvey Field type: A
data[, 110] <- as.character(data[, 110])
attributes(data)$variable.labels[110] <- "Vous personnellement, combien en utilisez-vous ? "
data[, 110] <- factor(data[, 110], levels=c("A1","A2","A3","A4"),labels=c("0", "1", "2", "3 ou plus"))
names(data)[110] <- "E7_a"

# LimeSurvey Field type: A
data[, 111] <- as.character(data[, 111])
attributes(data)$variable.labels[111] <- "Et vous personnellement, à quelle fréquence l’utilisez vous ? "
data[, 111] <- factor(data[, 111], levels=c("A1","A2","A3","A4"),labels=c("Très souvent", "Souvent", "Occasionnellement", "Jamais"))
names(data)[111] <- "E7_b"

# LimeSurvey Field type: A
data[, 112] <- as.character(data[, 112])
attributes(data)$variable.labels[112] <- "Dans votre ménage, combien y a-t-il d\'ordinateurs fixes ?"
data[, 112] <- factor(data[, 112], levels=c("A1","A4","A3","A2"),labels=c("0", "1", "2", "3 ou plus"))
names(data)[112] <- "E8"

# LimeSurvey Field type: A
data[, 113] <- as.character(data[, 113])
attributes(data)$variable.labels[113] <- "Vous personnellement, combien en utilisez-vous ? "
data[, 113] <- factor(data[, 113], levels=c("A1","A2","A3","A4"),labels=c("0", "1", "2", "3 ou plus"))
names(data)[113] <- "E8_a"

# LimeSurvey Field type: A
data[, 114] <- as.character(data[, 114])
attributes(data)$variable.labels[114] <- "Et vous personnellement, à quelle fréquence l’utilisez vous ? "
data[, 114] <- factor(data[, 114], levels=c("A1","A2","A3","A4"),labels=c("Très souvent", "Souvent", "Occasionnellement", "Jamais"))
names(data)[114] <- "E8_b"

# LimeSurvey Field type: F
data[, 115] <- as.numeric(data[, 115])
attributes(data)$variable.labels[115] <- "En général, combien de soirées passez-vous chez vous sur une semaine ?"
data[, 115] <- factor(data[, 115], levels=c(1,2,3,4),labels=c("1", "2", "3 à 5", "Plus de 5"))
names(data)[115] <- "H1"

# LimeSurvey Field type: F
data[, 116] <- as.numeric(data[, 116])
attributes(data)$variable.labels[116] <- "Considérez-vous que la soirée d’hier était une soirée inhabituelle ?"
data[, 116] <- factor(data[, 116], levels=c(1,2),labels=c("Oui", "Non"))
names(data)[116] <- "H2"

# LimeSurvey Field type: F
data[, 117] <- as.numeric(data[, 117])
attributes(data)$variable.labels[117] <- "Habituellement, prenez-vous votre repas du soir en regardant un écran : "
data[, 117] <- factor(data[, 117], levels=c(1,2,3,4),labels=c("Jamais ou rarement", "1 à 3 fois par semaine", "3 à 5 fois par semaine", "A chaque fois ou presque"))
names(data)[117] <- "HA3"

# LimeSurvey Field type: F
data[, 118] <- as.numeric(data[, 118])
attributes(data)$variable.labels[118] <- "[Avec des amis] 	Habituellement, vous prenez votre repas du soir...	(Plusieurs réponses possibles)"
data[, 118] <- factor(data[, 118], levels=c(1,0),labels=c("Oui", "Non sélectionné"))
names(data)[118] <- "HA4_1"

# LimeSurvey Field type: F
data[, 119] <- as.numeric(data[, 119])
attributes(data)$variable.labels[119] <- "[Avec votre famille ou conjoint(e)] 	Habituellement, vous prenez votre repas du soir...	(Plusieurs réponses possibles)"
data[, 119] <- factor(data[, 119], levels=c(1,0),labels=c("Oui", "Non sélectionné"))
names(data)[119] <- "HA4_2"

# LimeSurvey Field type: F
data[, 120] <- as.numeric(data[, 120])
attributes(data)$variable.labels[120] <- "[Seul(e)] 	Habituellement, vous prenez votre repas du soir...	(Plusieurs réponses possibles)"
data[, 120] <- factor(data[, 120], levels=c(1,0),labels=c("Oui", "Non sélectionné"))
names(data)[120] <- "HA4_3"

# LimeSurvey Field type: F
data[, 121] <- as.numeric(data[, 121])
attributes(data)$variable.labels[121] <- "Vous êtes : "
data[, 121] <- factor(data[, 121], levels=c(1,2),labels=c("Femme", "Homme"))
names(data)[121] <- "D13"

# LimeSurvey Field type: F
data[, 122] <- as.numeric(data[, 122])
attributes(data)$variable.labels[122] <- "Quel âge avez-vous ? "
names(data)[122] <- "D1"

# LimeSurvey Field type: A
data[, 123] <- as.character(data[, 123])
attributes(data)$variable.labels[123] <- "Quel est le nom de votre commune ?"
names(data)[123] <- "D2"

# LimeSurvey Field type: F
data[, 124] <- as.numeric(data[, 124])
attributes(data)$variable.labels[124] <- "Quel est le diplôme le plus élevé que vous ayez obtenu ?"
data[, 124] <- factor(data[, 124], levels=c(1,2,3,4,5,6,7,8,9),labels=c("Certificat d’études primaires", "BEPC, brevet", "CAP, BEP", "Baccalauréat, BP", "Deug, DUT, BTS, diplômes des professions sociales ou de la santé", "Licence, Bac+3", "Bac+4 ou plus : Master, maîtrise, DEA, école d'ingénieur, doctorat etc.", "Aucun diplôme", "Refus"))
names(data)[124] <- "D3"

# LimeSurvey Field type: A
data[, 125] <- as.character(data[, 125])
attributes(data)$variable.labels[125] <- "[Autre] Quel est le diplôme le plus élevé que vous ayez obtenu ?"
names(data)[125] <- "D3_other"

# LimeSurvey Field type: F
data[, 126] <- as.numeric(data[, 126])
attributes(data)$variable.labels[126] <- "Actuellement, quelle est votre situation ?"
data[, 126] <- factor(data[, 126], levels=c(1,2,3,6,7,8,9),labels=c("Emploi à plein temps", "Emploi à temps partiel", "Etudiant sans emploi", "Etudiant avec emploi", "Au foyer", "En recherche d'emploi", "A la retraite"))
names(data)[126] <- "D4"

# LimeSurvey Field type: A
data[, 127] <- as.character(data[, 127])
attributes(data)$variable.labels[127] <- "[Autre] Actuellement, quelle est votre situation ?"
names(data)[127] <- "D4_other"

# LimeSurvey Field type: A
data[, 128] <- as.character(data[, 128])
attributes(data)$variable.labels[128] <- "Quelle est votre profession ou la dernière que vous ayez exercée ? "
names(data)[128] <- "D5"

# LimeSurvey Field type: F
data[, 129] <- as.numeric(data[, 129])
attributes(data)$variable.labels[129] <- "Qui compose votre foyer ?"
data[, 129] <- factor(data[, 129], levels=c(1,2,3,4,5),labels=c("Vous uniquement", "Vous et un ou plusieurs enfant(s)", "Vous et votre conjoint(e) (sans enfant)", "Vous et votre conjoint(e), avec un ou plusieurs enfant(s)", "Vos parents et éventuels frères et sœurs"))
names(data)[129] <- "D6"

# LimeSurvey Field type: A
data[, 130] <- as.character(data[, 130])
attributes(data)$variable.labels[130] <- "[Autre] Qui compose votre foyer ?"
names(data)[130] <- "D6_other"

# LimeSurvey Field type: F
data[, 131] <- as.numeric(data[, 131])
attributes(data)$variable.labels[131] <- "Actuellement, quelle est la situation de votre conjoint ? "
data[, 131] <- factor(data[, 131], levels=c(1,2,6,7,3,4,5),labels=c("Emploi à plein temps", "Emploi à temps partiel", "Etudiant avec emploi", "Etudiant sans emploi", "Au foyer", "En recherche d’emploi", "A la retraite"))
names(data)[131] <- "D7"

# LimeSurvey Field type: A
data[, 132] <- as.character(data[, 132])
attributes(data)$variable.labels[132] <- "[Autre] Actuellement, quelle est la situation de votre conjoint ? "
names(data)[132] <- "D7_other"

# LimeSurvey Field type: A
data[, 133] <- as.character(data[, 133])
attributes(data)$variable.labels[133] <- "Quelle est cette profession ? "
names(data)[133] <- "D8"

# LimeSurvey Field type: F
data[, 134] <- as.numeric(data[, 134])
attributes(data)$variable.labels[134] <- "Quel est le diplôme le plus élevé de votre conjoint ?"
data[, 134] <- factor(data[, 134], levels=c(1,2,3,4,5,6,7,8,9),labels=c("Certificat d’études primaires", "BEPC, brevet", "CAP, BEP", "Baccalauréat, BP", "Deug, DUT, BTS, diplômes des professions sociales ou de la santé", "Licence, Bac+3", "Bac+4 ou plus : Master, maîtrise, DEA, école d'ingénieur, doctorat etc.", "Aucun diplôme", "Refus"))
names(data)[134] <- "D3_bis"

# LimeSurvey Field type: A
data[, 135] <- as.character(data[, 135])
attributes(data)$variable.labels[135] <- "[Autre] Quel est le diplôme le plus élevé de votre conjoint ?"
names(data)[135] <- "D3_bis_other"

# LimeSurvey Field type: A
data[, 136] <- as.character(data[, 136])
attributes(data)$variable.labels[136] <- "Combien d’enfants vivent avec vous au moins la moitié du temps? "
data[, 136] <- factor(data[, 136], levels=c("A1","A2","A3","A4"),labels=c("Aucun", "1", "2", "3 ou plus"))
names(data)[136] <- "D9"

# LimeSurvey Field type: F
data[, 137] <- as.numeric(data[, 137])
attributes(data)$variable.labels[137] <- "Quel âge a votre enfant ?"
names(data)[137] <- "D10_bis"

# LimeSurvey Field type: F
data[, 138] <- as.numeric(data[, 138])
attributes(data)$variable.labels[138] <- "Quel âge a le plus jeune ?"
names(data)[138] <- "D10"

# LimeSurvey Field type: F
data[, 139] <- as.numeric(data[, 139])
attributes(data)$variable.labels[139] <- "Quel âge a le plus âgé?"
names(data)[139] <- "D11"

# LimeSurvey Field type: F
data[, 140] <- as.numeric(data[, 140])
attributes(data)$variable.labels[140] <- "Quel est le revenu mensuel moyen de votre ménage ? (en revenu net)"
data[, 140] <- factor(data[, 140], levels=c(1,2,3,4,5,6,7,8,9,10,98,99),labels=c("De 0 à 1 100€ /mois  (soit 0 à 14 000 € par an)", "De 1 100 à 1 400€ /mois  (soit 14 000 à 17 000 € par an)", "De 1 400 à 1 700€ /mois  (soit 17 000 à 21 000 € par an)", "De 1 700 à 2 000€ /mois  (soit 21 000 à 25 000 € par an)", "De 2 000 à 2 500€ /mois  (soit 25 000 à 30 000 € par an)", "De 2 500 à 2 900€ /mois  (soit 30 000 à 35 000 € par an)", "De 2 900 à 3 400€ /mois  (soit 35 000 à 41 000 € par an)", "De 3 400 à 4 100€ /mois  (soit 41 000 à 50 000 € par an)", "De 4 100 à 5 300€ /mois  (soit 50 000 à 63 000 € par an)", "5 300€ et plus /mois  (soit 63 000 € et plus par an)", "Refus", "Ne sait pas"))
names(data)[140] <- "D12"

# LimeSurvey Field type: A
data[, 141] <- as.character(data[, 141])
attributes(data)$variable.labels[141] <- "Avez-vous un commentaire à ajouter ?"
names(data)[141] <- "D14"

```

On stocke la première bdd dans un nouvel objet enq.tel

```{r}
enq.tel <- data
data$id_f <- 1:282
```

On importe la deuxième bdd (panel) et on fait tourner le code fourni par LimeSurvey.

```{r}
rm(data)
#$Rev: 10193 $ complete.
data <- read.csv("data panel respondi/survey_753593_R_data_file.csv", quote = "'\"", na.strings=c("", "\"\""), stringsAsFactors=FALSE)

# LimeSurvey Field type: F
data[, 1] <- as.numeric(data[, 1])
attributes(data)$variable.labels[1] <- "id"
names(data)[1] <- "id"

# LimeSurvey Field type: A
data[, 2] <- as.character(data[, 2])
attributes(data)$variable.labels[2] <- "token"
names(data)[2] <- "token"

# LimeSurvey Field type: DATETIME23.2
data[, 3] <- as.character(data[, 3])
attributes(data)$variable.labels[3] <- "submitdate"
names(data)[3] <- "submitdate"

#Field hidden

# LimeSurvey Field type: A
data[, 4] <- as.character(data[, 4])
attributes(data)$variable.labels[4] <- "startlanguage"
names(data)[4] <- "startlanguage"

# LimeSurvey Field type: DATETIME23.2
data[, 5] <- as.character(data[, 5])
attributes(data)$variable.labels[5] <- "startdate"
names(data)[5] <- "startdate"

# LimeSurvey Field type: DATETIME23.2
data[, 6] <- as.character(data[, 6])
attributes(data)$variable.labels[6] <- "datestamp"
names(data)[6] <- "datestamp"

# LimeSurvey Field type: A
data[, 7] <- as.character(data[, 7])
attributes(data)$variable.labels[7] <- "refurl"
names(data)[7] <- "refurl"

# LimeSurvey Field type: F
data[, 8] <- as.numeric(data[, 8])
attributes(data)$variable.labels[8] <- ""
names(data)[8] <- "tic"

# LimeSurvey Field type: F
data[, 9] <- as.numeric(data[, 9])
attributes(data)$variable.labels[9] <- "Hier, à partir de 18h, combien de fois avez-vous mangé quelque chose ?	Par exemple : un fruit, des biscuits apéritifs, un repas, des confiseries, etc..."
data[, 9] <- factor(data[, 9], levels=c(1,2,3),labels=c("1 fois", "2 fois", "3 fois ou plus"))
names(data)[9] <- "A1"

# LimeSurvey Field type: A
data[, 10] <- as.character(data[, 10])
attributes(data)$variable.labels[10] <- "[Prise alimentaire] [Heure] À quelle heure a eu lieu votre prise alimentaire  ?"
names(data)[10] <- "A2_1_1"

# LimeSurvey Field type: A
data[, 11] <- as.character(data[, 11])
attributes(data)$variable.labels[11] <- "[Prise alimentaire] [Minute] À quelle heure a eu lieu votre prise alimentaire  ?"
names(data)[11] <- "A2_1_2"

# LimeSurvey Field type: A
data[, 12] <- as.character(data[, 12])
attributes(data)$variable.labels[12] <- "[Prise alimentaire] [Heure] À quelle heure a eu lieu votre prise alimentaire principale (celle que vous considérez comme la plus importante) ?"
names(data)[12] <- "A2_bis_1_1"

# LimeSurvey Field type: A
data[, 13] <- as.character(data[, 13])
attributes(data)$variable.labels[13] <- "[Prise alimentaire] [Minute] À quelle heure a eu lieu votre prise alimentaire principale (celle que vous considérez comme la plus importante) ?"
names(data)[13] <- "A2_bis_1_2"

# LimeSurvey Field type: F
data[, 14] <- as.numeric(data[, 14])
attributes(data)$variable.labels[14] <- "Combien de temps a-t-elle duré ?" 
data[, 14] <- factor(data[, 14], levels=c(1,2,3,4,5),labels=c("Moins de 10 min", "11 à 20 min", "21 à 30 min", "Moins d'1h", "Plus d’1h"))
names(data)[14] <- "A3"

# LimeSurvey Field type: F
data[, 15] <- as.numeric(data[, 15])
attributes(data)$variable.labels[15] <- "Qui a préparé ce que vous avez mangé ?"
data[, 15] <- factor(data[, 15], levels=c(1,2,3,4),labels=c("Je l’ai préparé", "Une autre personne du foyer l’a préparé", "Plat à emporter ou livraison à domicile", "Restaurant ou autre repas extérieur au domicile"))
names(data)[15] <- "A4"

# LimeSurvey Field type: A
data[, 16] <- as.character(data[, 16])
attributes(data)$variable.labels[16] <- "Combien de temps vous a pris la préparation approximativement ?"
data[, 16] <- factor(data[, 16], levels=c("A1","A2","A3","A4"),labels=c("Moins de 10 minutes", "11 à 20 minutes", "21 à 30 minutes", "Plus de 30 minutes"))
names(data)[16] <- "A5"

# LimeSurvey Field type: A
data[, 17] <- as.character(data[, 17])
attributes(data)$variable.labels[17] <- "Veuillez lister tout ce que vous avez mangé à cette occasion :"
names(data)[17] <- "A6"

# LimeSurvey Field type: F
data[, 18] <- as.numeric(data[, 18])
attributes(data)$variable.labels[18] <- "Considérez-vous que c’était un repas ?"
data[, 18] <- factor(data[, 18], levels=c(1,2),labels=c("Oui", "Non"))
names(data)[18] <- "A7"

# LimeSurvey Field type: F
data[, 19] <- as.numeric(data[, 19])
attributes(data)$variable.labels[19] <- "Pouvez-vous me dire où vous étiez à ce moment-là ? "
data[, 19] <- factor(data[, 19], levels=c(1,2,3,4,5,6),labels=c("Chez vous", "Au travail", "Dans les transports ou en marchant", "Dans un restaurant/fast-food/bar/brasserie etc.", "Chez des amis", "Chez de la famille"))
names(data)[19] <- "A8"

# LimeSurvey Field type: A
data[, 20] <- as.character(data[, 20])
attributes(data)$variable.labels[20] <- "[Autre] Pouvez-vous me dire où vous étiez à ce moment-là ? "
names(data)[20] <- "A8_other"

# LimeSurvey Field type: F
data[, 21] <- as.numeric(data[, 21])
attributes(data)$variable.labels[21] <- "Est-ce que vous étiez à table ? "
data[, 21] <- factor(data[, 21], levels=c(1,2),labels=c("Oui", "Non"))
names(data)[21] <- "A9"

# LimeSurvey Field type: F
data[, 22] <- as.numeric(data[, 22])
attributes(data)$variable.labels[22] <- "Dans quelle pièce vous-trouviez-vous ?"
data[, 22] <- factor(data[, 22], levels=c(1,2,3,4),labels=c("Cuisine", "Salon / Salle de séjour", "Chambre", "Mon logement a une seule pièce"))
names(data)[22] <- "A10"

# LimeSurvey Field type: A
data[, 23] <- as.character(data[, 23])
attributes(data)$variable.labels[23] <- "[Autre] Dans quelle pièce vous-trouviez-vous ?"
names(data)[23] <- "A10_other"

# LimeSurvey Field type: F
data[, 24] <- as.numeric(data[, 24])
attributes(data)$variable.labels[24] <- "[Non, je ne faisais rien d’autre] Est-ce que vous faisiez quelque chose d’autre en mangeant ? "
data[, 24] <- factor(data[, 24], levels=c(1,0),labels=c("Oui", "Non sélectionné"))
names(data)[24] <- "A11_1"

# LimeSurvey Field type: F
data[, 25] <- as.numeric(data[, 25])
attributes(data)$variable.labels[25] <- "[Oui, je discutais] Est-ce que vous faisiez quelque chose d’autre en mangeant ? "
data[, 25] <- factor(data[, 25], levels=c(1,0),labels=c("Oui", "Non sélectionné"))
names(data)[25] <- "A11_2"

# LimeSurvey Field type: F
data[, 26] <- as.numeric(data[, 26])
attributes(data)$variable.labels[26] <- "[Oui, je regardais un écran (TV, Ordinateur, Tablette, Téléphone/smartphone, Console) ] Est-ce que vous faisiez quelque chose d’autre en mangeant ? "
data[, 26] <- factor(data[, 26], levels=c(1,0),labels=c("Oui", "Non sélectionné"))
names(data)[26] <- "A11_3"

# LimeSurvey Field type: F
data[, 27] <- as.numeric(data[, 27])
attributes(data)$variable.labels[27] <- "[Oui, je lisais] Est-ce que vous faisiez quelque chose d’autre en mangeant ? "
data[, 27] <- factor(data[, 27], levels=c(1,0),labels=c("Oui", "Non sélectionné"))
names(data)[27] <- "A11_4"

# LimeSurvey Field type: F
data[, 28] <- as.numeric(data[, 28])
attributes(data)$variable.labels[28] <- "[Je ne sais pas] Est-ce que vous faisiez quelque chose d’autre en mangeant ? "
data[, 28] <- factor(data[, 28], levels=c(1,0),labels=c("Oui", "Non sélectionné"))
names(data)[28] <- "A11_5"

# LimeSurvey Field type: A
data[, 29] <- as.character(data[, 29])
attributes(data)$variable.labels[29] <- "[Autre] Est-ce que vous faisiez quelque chose d’autre en mangeant ? "
names(data)[29] <- "A11_other"

# LimeSurvey Field type: F
data[, 30] <- as.numeric(data[, 30])
attributes(data)$variable.labels[30] <- "Quelqu’un était-il avec vous pendant que vous mangiez ? "
data[, 30] <- factor(data[, 30], levels=c(1,2),labels=c("Oui", "Non"))
names(data)[30] <- "A12"

# LimeSurvey Field type: F
data[, 31] <- as.numeric(data[, 31])
attributes(data)$variable.labels[31] <- "[Ami(s)] Avec qui étiez-vous ? "
data[, 31] <- factor(data[, 31], levels=c(1,0),labels=c("Oui", "Non sélectionné"))
names(data)[31] <- "A13_1"

# LimeSurvey Field type: F
data[, 32] <- as.numeric(data[, 32])
attributes(data)$variable.labels[32] <- "[Collègue(s)] Avec qui étiez-vous ? "
data[, 32] <- factor(data[, 32], levels=c(1,0),labels=c("Oui", "Non sélectionné"))
names(data)[32] <- "A13_2"

# LimeSurvey Field type: F
data[, 33] <- as.numeric(data[, 33])
attributes(data)$variable.labels[33] <- "[Famille] Avec qui étiez-vous ? "
data[, 33] <- factor(data[, 33], levels=c(1,0),labels=c("Oui", "Non sélectionné"))
names(data)[33] <- "A13_3"

# LimeSurvey Field type: F
data[, 34] <- as.numeric(data[, 34])
attributes(data)$variable.labels[34] <- "[Conjoint] Avec qui étiez-vous ? "
data[, 34] <- factor(data[, 34], levels=c(1,0),labels=c("Oui", "Non sélectionné"))
names(data)[34] <- "A13_4"

# LimeSurvey Field type: F
data[, 35] <- as.numeric(data[, 35])
attributes(data)$variable.labels[35] <- "[ Enfants] Avec qui étiez-vous ? "
data[, 35] <- factor(data[, 35], levels=c(1,0),labels=c("Oui", "Non sélectionné"))
names(data)[35] <- "A13_5"

# LimeSurvey Field type: A
data[, 36] <- as.character(data[, 36])
attributes(data)$variable.labels[36] <- "[Autre] Avec qui étiez-vous ? "
names(data)[36] <- "A13_other"

# LimeSurvey Field type: F
data[, 37] <- as.numeric(data[, 37])
attributes(data)$variable.labels[37] <- "Cette ou ces personne(s) avec vous mangeaient-elles ?"
data[, 37] <- factor(data[, 37], levels=c(1,2,3),labels=c("Oui toutes", "Oui certaines", "Non, aucune"))
names(data)[37] <- "A14"

# LimeSurvey Field type: F
data[, 38] <- as.numeric(data[, 38])
attributes(data)$variable.labels[38] <- "Les personne(s) qui étaient avec vous regardaient-elles un écran ?"
data[, 38] <- factor(data[, 38], levels=c(1,2,3),labels=c("Oui, toutes", "Oui, certaines", "Non, aucune"))
names(data)[38] <- "A15"

# LimeSurvey Field type: F
data[, 39] <- as.numeric(data[, 39])
attributes(data)$variable.labels[39] <- "Parmi ces personnes qui regardaient un écran, certaines regardaient-elles le même écran que vous ? (Tv, Ordinateur, Tablette, Téléphone/Smartphone, Console)"
data[, 39] <- factor(data[, 39], levels=c(1,2),labels=c("Oui", "Non"))
names(data)[39] <- "A16"

# LimeSurvey Field type: A
data[, 40] <- as.character(data[, 40])
attributes(data)$variable.labels[40] <- "[Prise alimentaire] [Heure] 	Nous allons maintenant évoquer rapidement votre autre prise alimentaire de la soirée.	A quelle heure a-t-elle eu lieu ?"
names(data)[40] <- "A17_SQ001_SQ001"

# LimeSurvey Field type: A
data[, 41] <- as.character(data[, 41])
attributes(data)$variable.labels[41] <- "[Prise alimentaire] [Minute] 	Nous allons maintenant évoquer rapidement votre autre prise alimentaire de la soirée.	A quelle heure a-t-elle eu lieu ?"
names(data)[41] <- "A17_SQ001_SQ002"

# LimeSurvey Field type: A
data[, 42] <- as.character(data[, 42])
attributes(data)$variable.labels[42] <- "[Prise alimentaire] [Heure] 	Nous allons maintenant évoquer rapidement vos autres prises alimentaires de la soirée. Commençons par celle que vous avez pris le plus tôt dans la soirée (à partir de 18h).	 A quelle heure a-t-elle eu lieu ?"
names(data)[42] <- "A17_bis_SQ001_SQ001"

# LimeSurvey Field type: A
data[, 43] <- as.character(data[, 43])
attributes(data)$variable.labels[43] <- "[Prise alimentaire] [Minute] 	Nous allons maintenant évoquer rapidement vos autres prises alimentaires de la soirée. Commençons par celle que vous avez pris le plus tôt dans la soirée (à partir de 18h).	 A quelle heure a-t-elle eu lieu ?"
names(data)[43] <- "A17_bis_SQ001_SQ002"

# LimeSurvey Field type: F
data[, 44] <- as.numeric(data[, 44])
attributes(data)$variable.labels[44] <- "Combien de temps a-t-elle duré ? "
data[, 44] <- factor(data[, 44], levels=c(1,2,3,4,5),labels=c("Moins de 10 min", "11 à 20 min", "21 à 30 min", "31 min à 1h", "Plus d’1h"))
names(data)[44] <- "A18"

# LimeSurvey Field type: A
data[, 45] <- as.character(data[, 45])
attributes(data)$variable.labels[45] <- "Qu’est-ce que vous avez mangé ? "
names(data)[45] <- "A19"

# LimeSurvey Field type: F
data[, 46] <- as.numeric(data[, 46])
attributes(data)$variable.labels[46] <- "Pouvez-vous me dire où vous étiez à ce moment-là ? "
data[, 46] <- factor(data[, 46], levels=c(1,2,3,4,5,6),labels=c("Chez vous", "Au travail", "Dans les transports, en marchant etc.", "Dans un restaurant/fast-food/bar/brasserie etc.", "Chez des amis", "Chez de la famille"))
names(data)[46] <- "A20"

# LimeSurvey Field type: A
data[, 47] <- as.character(data[, 47])
attributes(data)$variable.labels[47] <- "[Autre] Pouvez-vous me dire où vous étiez à ce moment-là ? "
names(data)[47] <- "A20_other"

# LimeSurvey Field type: F
data[, 48] <- as.numeric(data[, 48])
attributes(data)$variable.labels[48] <- "[Non, je ne faisais rien d’autre] Est-ce que vous faisiez quelque chose d’autre en mangeant ?"
data[, 48] <- factor(data[, 48], levels=c(1,0),labels=c("Oui", "Non sélectionné"))
names(data)[48] <- "A21_1"

# LimeSurvey Field type: F
data[, 49] <- as.numeric(data[, 49])
attributes(data)$variable.labels[49] <- "[Oui, je discutais] Est-ce que vous faisiez quelque chose d’autre en mangeant ?"
data[, 49] <- factor(data[, 49], levels=c(1,0),labels=c("Oui", "Non sélectionné"))
names(data)[49] <- "A21_2"

# LimeSurvey Field type: F
data[, 50] <- as.numeric(data[, 50])
attributes(data)$variable.labels[50] <- "[Oui, je regardais un écran (TV, Ordinateur, Tablette, Téléphone/Smartphone, Console)] Est-ce que vous faisiez quelque chose d’autre en mangeant ?"
data[, 50] <- factor(data[, 50], levels=c(1,0),labels=c("Oui", "Non sélectionné"))
names(data)[50] <- "A21_3"

# LimeSurvey Field type: F
data[, 51] <- as.numeric(data[, 51])
attributes(data)$variable.labels[51] <- "[Oui, je lisais] Est-ce que vous faisiez quelque chose d’autre en mangeant ?"
data[, 51] <- factor(data[, 51], levels=c(1,0),labels=c("Oui", "Non sélectionné"))
names(data)[51] <- "A21_4"

# LimeSurvey Field type: F
data[, 52] <- as.numeric(data[, 52])
attributes(data)$variable.labels[52] <- "[Je ne sais pas] Est-ce que vous faisiez quelque chose d’autre en mangeant ?"
data[, 52] <- factor(data[, 52], levels=c(1,0),labels=c("Oui", "Non sélectionné"))
names(data)[52] <- "A21_5"

# LimeSurvey Field type: A
data[, 53] <- as.character(data[, 53])
attributes(data)$variable.labels[53] <- "[Autre] Est-ce que vous faisiez quelque chose d’autre en mangeant ?"
names(data)[53] <- "A21_other"

# LimeSurvey Field type: A
data[, 54] <- as.character(data[, 54])
attributes(data)$variable.labels[54] <- "[Prise alimentaire] [Heure] 	Nous allons maintenant parler de votre dernière prise alimentaire de la soirée. S’il s’agit de votre prise principale, parlez-nous de l’avant dernière.	À quelle heure a-t-elle eu lieu ?"
names(data)[54] <- "A22_SQ001_SQ001"

# LimeSurvey Field type: A
data[, 55] <- as.character(data[, 55])
attributes(data)$variable.labels[55] <- "[Prise alimentaire] [Minute] 	Nous allons maintenant parler de votre dernière prise alimentaire de la soirée. S’il s’agit de votre prise principale, parlez-nous de l’avant dernière.	À quelle heure a-t-elle eu lieu ?"
names(data)[55] <- "A22_SQ001_SQ002"

# LimeSurvey Field type: F
data[, 56] <- as.numeric(data[, 56])
attributes(data)$variable.labels[56] <- "Combien de temps a-t-elle duré ?"
data[, 56] <- factor(data[, 56], levels=c(1,2,3,4,5),labels=c("Moins de 10 min", "11 à 20 min", "21 à 30 min", "31 à 1h", "Plus d’1h"))
names(data)[56] <- "A23"

# LimeSurvey Field type: A
data[, 57] <- as.character(data[, 57])
attributes(data)$variable.labels[57] <- "Qu’est-ce que vous avez mangé ?"
names(data)[57] <- "A24"

# LimeSurvey Field type: F
data[, 58] <- as.numeric(data[, 58])
attributes(data)$variable.labels[58] <- "Pouvez-vous me dire où vous étiez à ce moment-là ? "
data[, 58] <- factor(data[, 58], levels=c(1,2,3,4,5,6),labels=c("Chez vous", "Au travail", "Dans les transports, en marchant etc.", "Dans un restaurant/fast-food/bar/brasserie etc.", "Chez des amis", "Chez de la famille"))
names(data)[58] <- "A25"

# LimeSurvey Field type: F
data[, 59] <- as.numeric(data[, 59])
attributes(data)$variable.labels[59] <- "[Autre] Pouvez-vous me dire où vous étiez à ce moment-là ? "
names(data)[59] <- "A25_other"

# LimeSurvey Field type: F
data[, 60] <- as.numeric(data[, 60])
attributes(data)$variable.labels[60] <- "[Non, je ne faisais rien d’autre] Est-ce que vous faisiez quelque chose d’autre en mangeant ?"
data[, 60] <- factor(data[, 60], levels=c(1,0),labels=c("Oui", "Non sélectionné"))
names(data)[60] <- "A26_5"

# LimeSurvey Field type: F
data[, 61] <- as.numeric(data[, 61])
attributes(data)$variable.labels[61] <- "[Oui, je discutais] Est-ce que vous faisiez quelque chose d’autre en mangeant ?"
data[, 61] <- factor(data[, 61], levels=c(1,0),labels=c("Oui", "Non sélectionné"))
names(data)[61] <- "A26_1"

# LimeSurvey Field type: F
data[, 62] <- as.numeric(data[, 62])
attributes(data)$variable.labels[62] <- "[Oui, je regardais un écran (Tv, Ordinateur, Tablette, Téléphone/Smartphone, Console)] Est-ce que vous faisiez quelque chose d’autre en mangeant ?"
data[, 62] <- factor(data[, 62], levels=c(1,0),labels=c("Oui", "Non sélectionné"))
names(data)[62] <- "A26_2"

# LimeSurvey Field type: F
data[, 63] <- as.numeric(data[, 63])
attributes(data)$variable.labels[63] <- "[Oui, je lisais] Est-ce que vous faisiez quelque chose d’autre en mangeant ?"
data[, 63] <- factor(data[, 63], levels=c(1,0),labels=c("Oui", "Non sélectionné"))
names(data)[63] <- "A26_3"

# LimeSurvey Field type: F
data[, 64] <- as.numeric(data[, 64])
attributes(data)$variable.labels[64] <- "[Je ne sais pas] Est-ce que vous faisiez quelque chose d’autre en mangeant ?"
data[, 64] <- factor(data[, 64], levels=c(1,0),labels=c("Oui", "Non sélectionné"))
names(data)[64] <- "A26_6"

# LimeSurvey Field type: A
data[, 65] <- as.character(data[, 65])
attributes(data)$variable.labels[65] <- "[Autre] Est-ce que vous faisiez quelque chose d’autre en mangeant ?"
names(data)[65] <- "A26_other"

# LimeSurvey Field type: F
data[, 66] <- as.numeric(data[, 66])
attributes(data)$variable.labels[66] <- "Vous avez mentionné avoir regardé un écran pendant votre prise alimentaire principale. 	Avez-vous utilisé ce/ces écran(s) pendant la majeure partie du temps?"
data[, 66] <- factor(data[, 66], levels=c(1,2),labels=c("Oui", "Non"))
names(data)[66] <- "R1_1"

# LimeSurvey Field type: F
data[, 67] <- as.numeric(data[, 67])
attributes(data)$variable.labels[67] <- "Sur une échelle de 1 à 5, quelle attention portiez-vous à l\'écran (1 Aucune attention – 5 Toute votre attention) ?"
data[, 67] <- factor(data[, 67], levels=c(1,2,3,4,5),labels=c("1 - Aucune attention", "2", "3", "4", "5 - Toute mon attention"))
names(data)[67] <- "r2_1"

# LimeSurvey Field type: F
data[, 68] <- as.numeric(data[, 68])
attributes(data)$variable.labels[68] <- "Vous êtes-vous interrompue au moins 10 minutes pendant l\'usage de cet écran ? "
data[, 68] <- factor(data[, 68], levels=c(1,2),labels=c("Oui", "Non"))
names(data)[68] <- "r6_1"

# LimeSurvey Field type: F
data[, 69] <- as.numeric(data[, 69])
attributes(data)$variable.labels[69] <- "Vous avez mentionné avoir regardé un écran pendant la deuxième prise alimentaire. 	Avez-vous utilisé ce/ces écran(s) pendant la majeure partie du temps?"
data[, 69] <- factor(data[, 69], levels=c(1,2),labels=c("Oui", "Non"))
names(data)[69] <- "R1_2"

# LimeSurvey Field type: A
data[, 70] <- as.character(data[, 70])
attributes(data)$variable.labels[70] <- "Sur une échelle de 1 à 5, quelle attention portiez-vous à l\'écran (1 Aucune attention – 5 Toute votre attention) ?"
data[, 70] <- factor(data[, 70], levels=c("A1","A5","A4","A3","A2"),labels=c("1 - Aucune attention", "2", "3", "4", "5 - Toute mon attention"))
names(data)[70] <- "r2_2"

# LimeSurvey Field type: F
data[, 71] <- as.numeric(data[, 71])
attributes(data)$variable.labels[71] <- "Vous êtes-vous interrompue au moins 10 minutes pendant l\'usage de cet écran ?"
data[, 71] <- factor(data[, 71], levels=c(1,2),labels=c("Oui", "Non"))
names(data)[71] <- "r6_2"

# LimeSurvey Field type: F
data[, 72] <- as.numeric(data[, 72])
attributes(data)$variable.labels[72] <- "Vous avez mentionné avoir regardé un écran pendant la troisème prise alimentaire. 	Avez-vous utilisé ce/ces écran(s) pendant la majeure partie du temps?"
data[, 72] <- factor(data[, 72], levels=c(1,2),labels=c("Oui", "Non"))
names(data)[72] <- "R1_3"

# LimeSurvey Field type: F
data[, 73] <- as.numeric(data[, 73])
attributes(data)$variable.labels[73] <- "Sur une échelle de 1 à 5, quelle attention portiez-vous à l\'écran (1 Aucune attention – 5 Toute votre attention) ?"
data[, 73] <- factor(data[, 73], levels=c(1,2,3,4,5),labels=c("1", "2", "3", "4", "5"))
names(data)[73] <- "r2_3"

# LimeSurvey Field type: F
data[, 74] <- as.numeric(data[, 74])
attributes(data)$variable.labels[74] <- "Vous êtes vous interrompue au moins dix minutes pendant l\'utilisation de cet écran ?"
data[, 74] <- factor(data[, 74], levels=c(1,2),labels=c("Oui", "Non"))
names(data)[74] <- "r6_3"

# LimeSurvey Field type: F
data[, 75] <- as.numeric(data[, 75])
attributes(data)$variable.labels[75] <- "[Télévision] Quel(s) écran(s) utilisiez-vous hier soir ? "
data[, 75] <- factor(data[, 75], levels=c(1,0),labels=c("Oui", "Non sélectionné"))
names(data)[75] <- "r3_1"

# LimeSurvey Field type: F
data[, 76] <- as.numeric(data[, 76])
attributes(data)$variable.labels[76] <- "[Téléphone portable/smartphone] Quel(s) écran(s) utilisiez-vous hier soir ? "
data[, 76] <- factor(data[, 76], levels=c(1,0),labels=c("Oui", "Non sélectionné"))
names(data)[76] <- "r3_2"

# LimeSurvey Field type: F
data[, 77] <- as.numeric(data[, 77])
attributes(data)$variable.labels[77] <- "[Tablette] Quel(s) écran(s) utilisiez-vous hier soir ? "
data[, 77] <- factor(data[, 77], levels=c(1,0),labels=c("Oui", "Non sélectionné"))
names(data)[77] <- "r3_3"

# LimeSurvey Field type: F
data[, 78] <- as.numeric(data[, 78])
attributes(data)$variable.labels[78] <- "[Ordinateur] Quel(s) écran(s) utilisiez-vous hier soir ? "
data[, 78] <- factor(data[, 78], levels=c(1,0),labels=c("Oui", "Non sélectionné"))
names(data)[78] <- "r3_4"

# LimeSurvey Field type: F
data[, 79] <- as.numeric(data[, 79])
attributes(data)$variable.labels[79] <- "[Console] Quel(s) écran(s) utilisiez-vous hier soir ? "
data[, 79] <- factor(data[, 79], levels=c(1,0),labels=c("Oui", "Non sélectionné"))
names(data)[79] <- "r3_5"

# LimeSurvey Field type: A
data[, 80] <- as.character(data[, 80])
attributes(data)$variable.labels[80] <- "[Autre] Quel(s) écran(s) utilisiez-vous hier soir ? "
names(data)[80] <- "r3_other"

# LimeSurvey Field type: F
data[, 81] <- as.numeric(data[, 81])
attributes(data)$variable.labels[81] <- "[Site internet d’information, blog, livres électroniques, forums] Que faisiez-vous sur ce/ces écran(s) ? "
data[, 81] <- factor(data[, 81], levels=c(1,0),labels=c("Oui", "Non sélectionné"))
names(data)[81] <- "r4_1"

# LimeSurvey Field type: F
data[, 82] <- as.numeric(data[, 82])
attributes(data)$variable.labels[82] <- "[Journal télévisé] Que faisiez-vous sur ce/ces écran(s) ? "
data[, 82] <- factor(data[, 82], levels=c(1,0),labels=c("Oui", "Non sélectionné"))
names(data)[82] <- "r4_15"

# LimeSurvey Field type: F
data[, 83] <- as.numeric(data[, 83])
attributes(data)$variable.labels[83] <- "[Programme TV en direct ] Que faisiez-vous sur ce/ces écran(s) ? "
data[, 83] <- factor(data[, 83], levels=c(1,0),labels=c("Oui", "Non sélectionné"))
names(data)[83] <- "r4_4"

# LimeSurvey Field type: F
data[, 84] <- as.numeric(data[, 84])
attributes(data)$variable.labels[84] <- "[Programme TV en différé ou replay] Que faisiez-vous sur ce/ces écran(s) ? "
data[, 84] <- factor(data[, 84], levels=c(1,0),labels=c("Oui", "Non sélectionné"))
names(data)[84] <- "r4_5"

# LimeSurvey Field type: F
data[, 85] <- as.numeric(data[, 85])
attributes(data)$variable.labels[85] <- "[Contenu audiovisuel sur Internet (Youtube, Twitch, Dailymotion, actualités Facebook)] Que faisiez-vous sur ce/ces écran(s) ? "
data[, 85] <- factor(data[, 85], levels=c(1,0),labels=c("Oui", "Non sélectionné"))
names(data)[85] <- "r4_7"

# LimeSurvey Field type: F
data[, 86] <- as.numeric(data[, 86])
attributes(data)$variable.labels[86] <- "[Travail] Que faisiez-vous sur ce/ces écran(s) ? "
data[, 86] <- factor(data[, 86], levels=c(1,0),labels=c("Oui", "Non sélectionné"))
names(data)[86] <- "r4_9"

# LimeSurvey Field type: F
data[, 87] <- as.numeric(data[, 87])
attributes(data)$variable.labels[87] <- "[Téléchargement] Que faisiez-vous sur ce/ces écran(s) ? "
data[, 87] <- factor(data[, 87], levels=c(1,0),labels=c("Oui", "Non sélectionné"))
names(data)[87] <- "r4_10"

# LimeSurvey Field type: F
data[, 88] <- as.numeric(data[, 88])
attributes(data)$variable.labels[88] <- "[Films/séries en streaming] Que faisiez-vous sur ce/ces écran(s) ? "
data[, 88] <- factor(data[, 88], levels=c(1,0),labels=c("Oui", "Non sélectionné"))
names(data)[88] <- "r4_12"

# LimeSurvey Field type: F
data[, 89] <- as.numeric(data[, 89])
attributes(data)$variable.labels[89] <- "[Réseaux sociaux (Twitter, Instagram, Facebook) ] Que faisiez-vous sur ce/ces écran(s) ? "
data[, 89] <- factor(data[, 89], levels=c(1,0),labels=c("Oui", "Non sélectionné"))
names(data)[89] <- "r4_13"

# LimeSurvey Field type: F
data[, 90] <- as.numeric(data[, 90])
attributes(data)$variable.labels[90] <- "[Discussion audio et video (Skype, Facetime)] Que faisiez-vous sur ce/ces écran(s) ? "
data[, 90] <- factor(data[, 90], levels=c(1,0),labels=c("Oui", "Non sélectionné"))
names(data)[90] <- "r4_2"

# LimeSurvey Field type: F
data[, 91] <- as.numeric(data[, 91])
attributes(data)$variable.labels[91] <- "[Discussion instantanée (Messenger Facebook, SMS, messagerie instantanée, Snapchat, Whatsapp...) ] Que faisiez-vous sur ce/ces écran(s) ? "
data[, 91] <- factor(data[, 91], levels=c(1,0),labels=c("Oui", "Non sélectionné"))
names(data)[91] <- "r4_14"

# LimeSurvey Field type: A
data[, 92] <- as.character(data[, 92])
attributes(data)$variable.labels[92] <- "[Autre] Que faisiez-vous sur ce/ces écran(s) ? "
names(data)[92] <- "r4_other"

# LimeSurvey Field type: F
data[, 93] <- as.numeric(data[, 93])
attributes(data)$variable.labels[93] <- "Avec combien de personne étiez-vous en contact à travers ce/ces écrans (Tv, Ordinateur, Tablette, Téléphone/Smartphone, Console) ? "
data[, 93] <- factor(data[, 93], levels=c(1,2,3,4,5,6),labels=c("Aucune", "1", "2", "3-5", "5-10", "10 et +"))
names(data)[93] <- "r5"

# LimeSurvey Field type: A
data[, 94] <- as.character(data[, 94])
attributes(data)$variable.labels[94] <- "Etes-vous satisfait(e) de votre connexion internet ?"
data[, 94] <- factor(data[, 94], levels=c("A3","A1","A2"),labels=c("Vous n'avez pas internet à la maison", "Oui", "Non"))
names(data)[94] <- "E1"

# LimeSurvey Field type: A
data[, 95] <- as.character(data[, 95])
attributes(data)$variable.labels[95] <- "Dans votre ménage, combien y a-t-il de téléphones portables de type smartphone ?"
data[, 95] <- factor(data[, 95], levels=c("A1","A4","A3","A2"),labels=c("0", "1", "2", "3 ou plus"))
names(data)[95] <- "E2"

# LimeSurvey Field type: A
data[, 96] <- as.character(data[, 96])
attributes(data)$variable.labels[96] <- "Vous personnellement, combien en utilisez-vous ?"
data[, 96] <- factor(data[, 96], levels=c("A1","A4","A3","A2"),labels=c("0", "1", "2", "3 ou plus"))
names(data)[96] <- "E2_a"

# LimeSurvey Field type: A
data[, 97] <- as.character(data[, 97])
attributes(data)$variable.labels[97] <- "Et vous personnellement, à quelle fréquence l’utilisez vous ? "
data[, 97] <- factor(data[, 97], levels=c("A1","A2","A3","A4"),labels=c("Très souvent", "Souvent", "Occasionnellement", "Jamais"))
names(data)[97] <- "E2_b"

# LimeSurvey Field type: A
data[, 98] <- as.character(data[, 98])
attributes(data)$variable.labels[98] <- "Dans votre ménage, combien y a-t-il de téléphones portables non smartphone ?"
data[, 98] <- factor(data[, 98], levels=c("A1","A4","A3","A2"),labels=c("0", "1", "2", "3 ou plus"))
names(data)[98] <- "E3"

# LimeSurvey Field type: A
data[, 99] <- as.character(data[, 99])
attributes(data)$variable.labels[99] <- "Vous personnellement, combien en utilisez-vous ?"
data[, 99] <- factor(data[, 99], levels=c("A1","A4","A3","A2"),labels=c("0", "1", "2", "3 ou plus"))
names(data)[99] <- "E3_a"

# LimeSurvey Field type: A
data[, 100] <- as.character(data[, 100])
attributes(data)$variable.labels[100] <- "Et vous personnellement, à quelle fréquence l’utilisez vous ? "
data[, 100] <- factor(data[, 100], levels=c("A1","A2","A3","A4"),labels=c("Très souvent", "Souvent", "Occasionnellement", "Jamais"))
names(data)[100] <- "E3_b"

# LimeSurvey Field type: A
data[, 101] <- as.character(data[, 101])
attributes(data)$variable.labels[101] <- "Dans votre ménage, combien y a-t-il de tablettes ?"
data[, 101] <- factor(data[, 101], levels=c("A1","A4","A3","A2"),labels=c("0", "1", "2", "3 ou plus"))
names(data)[101] <- "E4"

# LimeSurvey Field type: A
data[, 102] <- as.character(data[, 102])
attributes(data)$variable.labels[102] <- "Vous personnellement, combien en utilisez-vous ? "
data[, 102] <- factor(data[, 102], levels=c("A1","A2","A3","A4"),labels=c("0", "1", "2", "3 ou plus"))
names(data)[102] <- "E4_a"

# LimeSurvey Field type: A
data[, 103] <- as.character(data[, 103])
attributes(data)$variable.labels[103] <- "Et vous personnellement, à quelle fréquence l’utilisez vous ? "
data[, 103] <- factor(data[, 103], levels=c("A1","A2","A3","A4"),labels=c("Très souvent", "Souvent", "Occasionnellement", "Jamais"))
names(data)[103] <- "E4_b"

# LimeSurvey Field type: A
data[, 104] <- as.character(data[, 104])
attributes(data)$variable.labels[104] <- "Dans votre ménage, combien y a-t-il de télévisions ?"
data[, 104] <- factor(data[, 104], levels=c("A1","A4","A3","A2"),labels=c("0", "1", "2", "3 ou plus"))
names(data)[104] <- "E5"

# LimeSurvey Field type: A
data[, 105] <- as.character(data[, 105])
attributes(data)$variable.labels[105] <- "Vous personnellement, combien en utilisez-vous ? "
data[, 105] <- factor(data[, 105], levels=c("A1","A2","A3","A4"),labels=c("0", "1", "2", "3 ou plus"))
names(data)[105] <- "E5_a"

# LimeSurvey Field type: A
data[, 106] <- as.character(data[, 106])
attributes(data)$variable.labels[106] <- "Et vous personnellement, à quelle fréquence l’utilisez vous ? "
data[, 106] <- factor(data[, 106], levels=c("A1","A2","A3","A4"),labels=c("Très souvent", "Souvent", "Occasionnellement", "Jamais"))
names(data)[106] <- "E5_b"

# LimeSurvey Field type: A
data[, 107] <- as.character(data[, 107])
attributes(data)$variable.labels[107] <- "Dans votre ménage, combien y a-t-il de consoles de jeux ?"
data[, 107] <- factor(data[, 107], levels=c("A1","A4","A3","A2"),labels=c("0", "1", "2", "3 ou plus"))
names(data)[107] <- "E6"

# LimeSurvey Field type: A
data[, 108] <- as.character(data[, 108])
attributes(data)$variable.labels[108] <- "Vous personnellement, combien en utilisez-vous ? "
data[, 108] <- factor(data[, 108], levels=c("A1","A2","A3","A4"),labels=c("0", "1", "2", "3 ou plus"))
names(data)[108] <- "E6_a"

# LimeSurvey Field type: A
data[, 109] <- as.character(data[, 109])
attributes(data)$variable.labels[109] <- "Et vous personnellement, à quelle fréquence l’utilisez vous ? "
data[, 109] <- factor(data[, 109], levels=c("A1","A2","A3","A4"),labels=c("Très souvent", "Souvent", "Occasionnellement", "Jamais"))
names(data)[109] <- "E6_b"

# LimeSurvey Field type: A
data[, 110] <- as.character(data[, 110])
attributes(data)$variable.labels[110] <- "Dans votre ménage, combien y a-t-il d\'ordinateurs portables ?"
data[, 110] <- factor(data[, 110], levels=c("A1","A4","A3","A2"),labels=c("0", "1", "2", "3 ou plus"))
names(data)[110] <- "E7"

# LimeSurvey Field type: A
data[, 111] <- as.character(data[, 111])
attributes(data)$variable.labels[111] <- "Vous personnellement, combien en utilisez-vous ? "
data[, 111] <- factor(data[, 111], levels=c("A1","A2","A3","A4"),labels=c("0", "1", "2", "3 ou plus"))
names(data)[111] <- "E7_a"

# LimeSurvey Field type: A
data[, 112] <- as.character(data[, 112])
attributes(data)$variable.labels[112] <- "Et vous personnellement, à quelle fréquence l’utilisez vous ? "
data[, 112] <- factor(data[, 112], levels=c("A1","A2","A3","A4"),labels=c("Très souvent", "Souvent", "Occasionnellement", "Jamais"))
names(data)[112] <- "E7_b"

# LimeSurvey Field type: A
data[, 113] <- as.character(data[, 113])
attributes(data)$variable.labels[113] <- "Dans votre ménage, combien y a-t-il d\'ordinateurs fixes ?"
data[, 113] <- factor(data[, 113], levels=c("A1","A4","A3","A2"),labels=c("0", "1", "2", "3 ou plus"))
names(data)[113] <- "E8"

# LimeSurvey Field type: A
data[, 114] <- as.character(data[, 114])
attributes(data)$variable.labels[114] <- "Vous personnellement, combien en utilisez-vous ? "
data[, 114] <- factor(data[, 114], levels=c("A1","A2","A3","A4"),labels=c("0", "1", "2", "3 ou plus"))
names(data)[114] <- "E8_a"

# LimeSurvey Field type: A
data[, 115] <- as.character(data[, 115])
attributes(data)$variable.labels[115] <- "Et vous personnellement, à quelle fréquence l’utilisez vous ? "
data[, 115] <- factor(data[, 115], levels=c("A1","A2","A3","A4"),labels=c("Très souvent", "Souvent", "Occasionnellement", "Jamais"))
names(data)[115] <- "E8_b"

# LimeSurvey Field type: F
data[, 116] <- as.numeric(data[, 116])
attributes(data)$variable.labels[116] <- "En général, combien de soirées passez-vous chez vous sur une semaine ?"
data[, 116] <- factor(data[, 116], levels=c(1,2,3,4),labels=c("1", "2", "3 à 5", "Plus de 5"))
names(data)[116] <- "H1"

# LimeSurvey Field type: F
data[, 117] <- as.numeric(data[, 117])
attributes(data)$variable.labels[117] <- "Considérez-vous que la soirée d’hier était une soirée inhabituelle ?"
data[, 117] <- factor(data[, 117], levels=c(1,2),labels=c("Oui", "Non"))
names(data)[117] <- "H2"

# LimeSurvey Field type: F
data[, 118] <- as.numeric(data[, 118])
attributes(data)$variable.labels[118] <- "Habituellement, prenez-vous votre repas du soir en regardant un écran : "
data[, 118] <- factor(data[, 118], levels=c(1,2,3,4),labels=c("Jamais ou rarement", "1 à 3 fois par semaine", "3 à 5 fois par semaine", "A chaque fois ou presque"))
names(data)[118] <- "HA3"

# LimeSurvey Field type: F
data[, 119] <- as.numeric(data[, 119])
attributes(data)$variable.labels[119] <- "[Avec des amis] 	Habituellement, vous prenez votre repas du soir...	(Plusieurs réponses possibles)"
data[, 119] <- factor(data[, 119], levels=c(1,0),labels=c("Oui", "Non sélectionné"))
names(data)[119] <- "HA4_1"

# LimeSurvey Field type: F
data[, 120] <- as.numeric(data[, 120])
attributes(data)$variable.labels[120] <- "[Avec votre famille ou conjoint(e)] 	Habituellement, vous prenez votre repas du soir...	(Plusieurs réponses possibles)"
data[, 120] <- factor(data[, 120], levels=c(1,0),labels=c("Oui", "Non sélectionné"))
names(data)[120] <- "HA4_2"

# LimeSurvey Field type: F
data[, 121] <- as.numeric(data[, 121])
attributes(data)$variable.labels[121] <- "[Seul(e)] 	Habituellement, vous prenez votre repas du soir...	(Plusieurs réponses possibles)"
data[, 121] <- factor(data[, 121], levels=c(1,0),labels=c("Oui", "Non sélectionné"))
names(data)[121] <- "HA4_3"

# LimeSurvey Field type: F
data[, 122] <- as.numeric(data[, 122])
attributes(data)$variable.labels[122] <- "Vous êtes : "
data[, 122] <- factor(data[, 122], levels=c(1,2),labels=c("Femme", "Homme"))
names(data)[122] <- "D13"

# LimeSurvey Field type: F
data[, 123] <- as.numeric(data[, 123])
attributes(data)$variable.labels[123] <- "Quel âge avez-vous ? "
names(data)[123] <- "D1"

# LimeSurvey Field type: A
data[, 124] <- as.character(data[, 124])
attributes(data)$variable.labels[124] <- "Quel est le nom de votre commune ?"
names(data)[124] <- "D2"

# LimeSurvey Field type: F
data[, 125] <- as.numeric(data[, 125])
attributes(data)$variable.labels[125] <- "Quel est le diplôme le plus élevé que vous ayez obtenu ?"
data[, 125] <- factor(data[, 125], levels=c(1,2,3,4,5,6,7,8,9),labels=c("Certificat d’études primaires", "BEPC, brevet", "CAP, BEP", "Baccalauréat, BP", "Deug, DUT, BTS, diplômes des professions sociales ou de la santé", "Licence, Bac+3", "Bac+4 ou plus : Master, maîtrise, DEA, école d'ingénieur, doctorat etc.", "Aucun diplôme", "Refus"))
names(data)[125] <- "D3"

# LimeSurvey Field type: A
data[, 126] <- as.character(data[, 126])
attributes(data)$variable.labels[126] <- "[Autre] Quel est le diplôme le plus élevé que vous ayez obtenu ?"
names(data)[126] <- "D3_other"

# LimeSurvey Field type: F
data[, 127] <- as.numeric(data[, 127])
attributes(data)$variable.labels[127] <- "Actuellement, quelle est votre situation ?"
data[, 127] <- factor(data[, 127], levels=c(1,2,3,6,7,8,9,5,4),labels=c("Emploi à plein temps", "Emploi à temps partiel", "Etudiant sans emploi", "Etudiant avec emploi", "Au foyer", "En recherche d'emploi", "A la retraite", "Non, à la retraite", "Non, en recherche d’emploi"))
names(data)[127] <- "D4"

# LimeSurvey Field type: A
data[, 128] <- as.character(data[, 128])
attributes(data)$variable.labels[128] <- "[Autre] Actuellement, quelle est votre situation ?"
names(data)[128] <- "D4_other"

# LimeSurvey Field type: A
data[, 129] <- as.character(data[, 129])
attributes(data)$variable.labels[129] <- "Quelle est votre profession ou la dernière que vous ayez exercée ? "
names(data)[129] <- "D5"

# LimeSurvey Field type: F
data[, 130] <- as.numeric(data[, 130])
attributes(data)$variable.labels[130] <- "Qui compose votre foyer ?"
data[, 130] <- factor(data[, 130], levels=c(1,2,3,4,5),labels=c("Vous uniquement", "Vous et un ou plusieurs enfant(s)", "Vous et votre conjoint(e) (sans enfant)", "Vous et votre conjoint(e), avec un ou plusieurs enfant(s)", "Vos parents et éventuels frères et sœurs"))
names(data)[130] <- "D6"

# LimeSurvey Field type: A
data[, 131] <- as.character(data[, 131])
attributes(data)$variable.labels[131] <- "[Autre] Qui compose votre foyer ?"
names(data)[131] <- "D6_other"

# LimeSurvey Field type: F
data[, 132] <- as.numeric(data[, 132])
attributes(data)$variable.labels[132] <- "Actuellement, quelle est la situation de votre conjoint ? "
data[, 132] <- factor(data[, 132], levels=c(1,2,6,7,3,4,5),labels=c("Emploi à plein temps", "Emploi à temps partiel", "Etudiant avec emploi", "Etudiant sans emploi", "Au foyer", "En recherche d’emploi", "A la retraite"))
names(data)[132] <- "D7"

# LimeSurvey Field type: A
data[, 133] <- as.character(data[, 133])
attributes(data)$variable.labels[133] <- "[Autre] Actuellement, quelle est la situation de votre conjoint ? "
names(data)[133] <- "D7_other"

# LimeSurvey Field type: A
data[, 134] <- as.character(data[, 134])
attributes(data)$variable.labels[134] <- "Quelle est cette profession ? "
names(data)[134] <- "D8"

# LimeSurvey Field type: F
data[, 135] <- as.numeric(data[, 135])
attributes(data)$variable.labels[135] <- "Quel est le diplôme le plus élevé de votre conjoint ?"
data[, 135] <- factor(data[, 135], levels=c(1,2,3,4,5,6,7,8,9),labels=c("Certificat d’études primaires", "BEPC, brevet", "CAP, BEP", "Baccalauréat, BP", "Deug, DUT, BTS, diplômes des professions sociales ou de la santé", "Licence, Bac+3", "Bac+4 ou plus : Master, maîtrise, DEA, école d'ingénieur, doctorat etc.", "Aucun diplôme", "Refus"))
names(data)[135] <- "D3_bis"

# LimeSurvey Field type: F
data[, 136] <- as.numeric(data[, 136])
attributes(data)$variable.labels[136] <- "[Autre] Quel est le diplôme le plus élevé de votre conjoint ?"
names(data)[136] <- "D3_bis_other"

# LimeSurvey Field type: A
data[, 137] <- as.character(data[, 137])
attributes(data)$variable.labels[137] <- "Combien d’enfants vivent avec vous au moins la moitié du temps? "
data[, 137] <- factor(data[, 137], levels=c("A1","A2","A3","A4"),labels=c("Aucun", "1", "2", "3 ou plus"))
names(data)[137] <- "D9"

# LimeSurvey Field type: F
data[, 138] <- as.numeric(data[, 138])
attributes(data)$variable.labels[138] <- "Quel âge a votre enfant ?"
names(data)[138] <- "D10_bis"

# LimeSurvey Field type: F
data[, 139] <- as.numeric(data[, 139])
attributes(data)$variable.labels[139] <- "Quel âge a le plus jeune ?"
names(data)[139] <- "D10"

# LimeSurvey Field type: F
data[, 140] <- as.numeric(data[, 140])
attributes(data)$variable.labels[140] <- "Quel âge a le plus âgé?"
names(data)[140] <- "D11"

# LimeSurvey Field type: F
data[, 141] <- as.numeric(data[, 141])
attributes(data)$variable.labels[141] <- "Quel est le revenu mensuel moyen de votre ménage ? (en revenu net)"
data[, 141] <- factor(data[, 141], levels=c(1,2,3,4,5,6,7,8,9,10,98,99),labels=c("De 0 à 1 100€ /mois  (soit 0 à 14 000 € par an)", "De 1 100 à 1 400€ /mois  (soit 14 000 à 17 000 € par an)", "De 1 400 à 1 700€ /mois  (soit 17 000 à 21 000 € par an)", "De 1 700 à 2 000€ /mois  (soit 21 000 à 25 000 € par an)", "De 2 000 à 2 500€ /mois  (soit 25 000 à 30 000 € par an)", "De 2 500 à 2 900€ /mois  (soit 30 000 à 35 000 € par an)", "De 2 900 à 3 400€ /mois  (soit 35 000 à 41 000 € par an)", "De 3 400 à 4 100€ /mois  (soit 41 000 à 50 000 € par an)", "De 4 100 à 5 300€ /mois  (soit 50 000 à 63 000 € par an)", "5 300€ et plus /mois  (soit 63 000 € et plus par an)", "Refus", "Ne sait pas"))
names(data)[141] <- "D12"

# LimeSurvey Field type: A
data[, 142] <- as.character(data[, 142])
attributes(data)$variable.labels[142] <- "Avez-vous un commentaire à ajouter ?"
names(data)[142] <- "D14"

# LimeSurvey Field type: F
data[, 143] <- as.numeric(data[, 143])
attributes(data)$variable.labels[143] <- "[Je souhaite recevoir les résultats de l\'enquête] Si vous le souhaitez, cochez cette case pour recevoir les résultats de l’enquête quand les étudiants auront fini de les analyser."
data[, 143] <- factor(data[, 143], levels=c(1,0),labels=c("Oui", "Non sélectionné"))
names(data)[143] <- "D15_A1"



```

On crée trois variables :
-id_r qui contient l'identifiant unique
-dummy.tel qui prend la valeur 1 pour les individus de l'enquête tel et 0 pour les individus du pannel
-dummy.pannel qui prend la valeur 1 pour les individus de l'enquête panel et 0 pour les individus de l'enquête tel

```{r}
enq.panel <- data
enq.tel$id_r <- 1:nrow(enq.tel)
enq.panel$id_r <- (nrow(enq.tel)+1):(nrow(enq.tel)+nrow(enq.panel))
enq.tel$dummy.tel <- as.vector(matrix(1, nrow(enq.tel), 1))
enq.panel$dummy.tel <- as.vector(matrix(0, nrow(enq.panel), 1))
enq.tel$dummy.panel <- as.vector(matrix(0, nrow(enq.tel), 1))
enq.panel$dummy.panel <- as.vector(matrix(1, nrow(enq.panel), 1))
```

```{r}
##On cherche les colonnes qui ne matchent pas. On identifie leur numéro, puis on cherche le label auquel elle corresponde (car le nom de la variable est insuffisant pour voir à quoi elles correspondent)#
which(colnames(enq.tel)%in%colnames(enq.panel)==FALSE)
colnames(enq.tel)[which(colnames(enq.tel)%in%colnames(enq.panel)==FALSE)]
attributes(enq.tel)$variable.labels[which(colnames(enq.tel)%in%colnames(enq.panel)==FALSE)]
#La première colonne qui ne matche pas est NB1, i.e numéro d'enquêteur, donc ce n'est pas grave#
which(colnames(enq.panel)%in%colnames(enq.tel)==FALSE)
colnames(enq.panel)[which(colnames(enq.panel)%in%colnames(enq.tel)==FALSE)]
attributes(enq.panel)$variable.labels[which(colnames(enq.panel)%in%colnames(enq.tel)==FALSE)]
#Les colonnes qui ne matchent pas sont les variables spécifiques à l'enquête panel, il n'y a donc pas de raison de penser qu'il y aura un problème au moment de coller les variables qui figurent dans les deux bdd#


#On fusionne les 2 BDD et on met la colonne identifiant (141) id_r en première colonne#
enq.final <- merge(enq.panel,enq.tel, all.x=TRUE, all.y=TRUE)
enq.final <- enq.final[,c(141,1:140,142:147)]

#On remet les étiquettes (bien pratiques)#
attributes(enq.final)$variable.labels <- attributes(enq.panel)$variable.labels [match(colnames(enq.final),colnames(enq.panel))]

#On prépare les export#
write.csv(enq.final,file ="enq final.csv")
etiquettes <- attributes(enq.final)$variable.labels 
write.csv(etiquettes, file="etiquettes.csv")

```

